---
title: "<b> 試験模試消費期限 </b>"
output:
  html_document:
    theme: sandstone
    css: "mystyle.css"
    toc: false
    toc_float:
      collapsed: false
      smooth_scroll: true
---

```{=html}
<style type="text/css">

body{
      font-size: 13px;
      font-family: "Anonymous Pro", "Roboto", "Helvetica Neue";
  }
</style>
```
<link rel="preconnect" href="https://fonts.googleapis.com"> <link rel="preconnect" href="https://fonts.gstatic.com" crossorigin> <link href="https://fonts.googleapis.com/css2?family=Hina+Mincho&family=Klee+One:wght@400;600&family=New+Tegomin&family=Sawarabi+Gothic&family=Shippori+Mincho+B1:wght@400;500&family=Yomogi&display=swap" rel="stylesheet"> <link rel="preconnect" href="https://fonts.googleapis.com"> <link rel="preconnect" href="https://fonts.gstatic.com" crossorigin> <link href="https://fonts.googleapis.com/css2?family=Noto+Sans+JP:wght@100;300;400;500;700&display=swap" rel="stylesheet"> <link rel="preconnect" href="https://fonts.gstatic.com"> <link href="https://fonts.googleapis.com/css2?family=M+PLUS+Rounded+1c:wght@100;300;400;500;700&display=swap" rel="stylesheet"> <link rel="preconnect" href="https://fonts.gstatic.com"> <link href="https://fonts.googleapis.com/css2?family=Anonymous+Pro&display=swap" rel="stylesheet"> <link href="https://fonts.googleapis.com/css2?family=Anonymous+Pro:ital,wght@0,400;1,700&display=swap" rel="stylesheet"> <link href="https://fonts.googleapis.com/css2?family=Anonymous+Pro:ital,wght@0,400;0,700;1,700&display=swap" rel="stylesheet">
<link rel="preconnect" href="https://fonts.googleapis.com">
<link rel="preconnect" href="https://fonts.gstatic.com" crossorigin>
<link href="https://fonts.googleapis.com/css2?family=Zen+Maru+Gothic:wght@300;400;500;600&display=swap" rel="stylesheet">
<link rel="preconnect" href="https://fonts.googleapis.com">
<link rel="preconnect" href="https://fonts.gstatic.com" crossorigin>
<link href="https://fonts.googleapis.com/css2?family=Open+Sans:ital,wght@0,300;0,400;0,500;0,600;1,300;1,400;1,500;1,600&display=swap" rel="stylesheet">

```{css, echo=FALSE}
.my-tbl {
  border: 1px solid rgba(0, 0, 0, 0.1);
}

.my-header {
  border-width: 1px;
}

.my-col {
  border-right: 1px solid rgba(0, 0, 0, 0.05);
}

.my-row:hover {
  background-color: #f5f8ff;
}

.toc-content {
    padding-left: 10px;
    padding-right: 10px;
}
```

```{r setup, include=FALSE}
knitr::opts_chunk$set(echo = TRUE)
```

```{css, echo=FALSE}
@media(prefers-color-scheme: dark) {
  body {
    background-color: black;
    filter: invert(1);
  }
}
```

```{r, echo=FALSE, message=FALSE}
library(tidyverse)
library(reactable)
library(htmltools)
library(bslib)
library(dplyr)
library(purrr)
library(readr)
library(vembedr)
options(readr.show_col_types = FALSE)
```

```{r, echo=FALSE, message=FALSE, error=FALSE}
kjlpt <- read_csv("jpdb/EXMLEARN-KNJ.csv")
wrd5ex <- read_csv("jpdb/EXMWRDN5-WRD5.csv")
wrd4ex <- read_csv("jpdb/EXMWRDN4-WRD4.csv")
wrd3ex <- read_csv("jpdb/EXMWRDN3-WRD3.csv")
wrd2ex <- read_csv("jpdb/EXMWRDN2-WRD2.csv")
wrd1ex <- read_csv("jpdb/EXMWRDN1-WRD1.csv")
exwrd <- read_csv("jpdb/EXMWRDCAT-WRDS.csv")
qsn5 <- read_csv("jpdb/EXMQTN5-QSNT5.csv")
qsn4 <- read_csv("jpdb/EXMQTN4-QSNT4.csv")
qsn3 <- read_csv("jpdb/EXMQTN3-QSNT3.csv")
qsn2 <- read_csv("jpdb/EXMQTN2-QSNT2.csv")
qsn1 <- read_csv("jpdb/EXMQTN1-QSNT1.csv")
smlrwrds <- read_csv("jpdb/EXMSMLW-WRDS.csv")
exmrdng <- read_csv("jpdb/EXMRDNG-SCRPTS.csv")
gwrds <- read_csv("jpdb/WGRMR-LST.csv")
cnctr <- read_csv("jpdb/CONNECT-CONNECTORS.csv")
advls <- read_csv("jpdb/ADVBLS-ADVERBIALS.csv")
nadj2 <- read_csv("jpdb/ADJI-ADJI.csv")
nadj1 <- read_csv("jpdb/ADJNA-ADJNA.csv")
advv1 <- read_csv("jpdb/ADV-ADV.csv")
ontpe <- read_csv("jpdb/ONTPE-ONP.csv")
nounw <- read_csv("jpdb/NOUN-NOUN.csv")
rdgsnt <- read_csv("jpdb/EXMSNTRDG-SNT.csv")
jlptw5 <- read_csv("jpdb/JLPT5-VRN5.csv")
jlptw4 <- read_csv("jpdb/JLPT4-VRN4.csv")
jlptw3 <- read_csv("jpdb/JLPT3-VRN3.csv")
jlptw2 <- read_csv("jpdb/JLPT2-VRN2.csv")
jlptw1 <- read_csv("jpdb/JLPT1-VRN1.csv")
```

# <b> Exams </b> {.tabset}

## <b> Kanji </b> {.tabset}

### Learn {.tabset}

```{r, echo=FALSE, message=FALSE}

kjlpt <- kjlpt[sample(1:nrow(kjlpt)),]

reactable(
  kjlpt,
  columns = list(
    Kanji = colDef(
      # Show species under character names
      cell = function(value, index) {
        Meaning <- kjlpt$Meaning[index]
        Meaning <- if (!is.na(Meaning)) Meaning else ""
        # Reading <- kjlpt$Reading[index]
        # Reading <- if (!is.na(Reading)) Reading else ""
        # Asso <- kjlpt$Asso[index]
        # Asso <- if (!is.na(Asso)) Asso else ""
        tagList(
          div(style = list(fontSize = 30, fontWeight = 600, fontFamily = 'Open Sans'), value),
          # div(style = list(fontSize = 10), Reading),
          div(style = list(fontSize = 9), Meaning),
          # div(style = list(fontSize = 13, fontWeight = 600), value, Asso),
        )
      },
      align = "center"
    ),
    W1 = colDef(
      cell = function(value, index) {
        M1 <- kjlpt$M1[index]
        M1 <- if (!is.na(M1)) M1 else ""
        R1 <- kjlpt$R1[index]
        R1 <- if (!is.na(R1)) R1 else ""
        tagList(
          div(style = list(fontSize = 19, fontWeight = 600, fontFamily = 'Open Sans'), value),
          div(style = list(fontSize = 9, fontWeight = 400), R1),
          div(style = list(fontSize = 9, fontWeight = 400), M1),
        )
      },
      align = "center"
    ),
    W2 = colDef(
      cell = function(value, index) {
        M2 <- kjlpt$M2[index]
        M2 <- if (!is.na(M2)) M2 else ""
        R2 <- kjlpt$R2[index]
        R2 <- if (!is.na(M2)) R2 else ""
        tagList(
          div(style = list(fontSize = 19, fontWeight = 600, fontFamily = 'Open Sans'), value),
          div(style = list(fontSize = 9, fontWeight = 400), R2),
          div(style = list(fontSize = 9, fontWeight = 400), M2),
        )
      },
      align = "center"
    ),
    W3 = colDef(
      cell = function(value, index) {
        M3 <- kjlpt$M3[index]
        M3 <- if (!is.na(M3)) M3 else ""
        R3 <- kjlpt$R3[index]
        R3 <- if (!is.na(R3)) R3 else ""
        tagList(
          div(style = list(fontSize = 19, fontWeight = 600, fontFamily = 'Open Sans'), value),
          div(style = list(fontSize = 9, fontWeight = 400), R3),
          div(style = list(fontSize = 9, fontWeight = 400), M3),
        )
      },
      align = "center"
    ),
    W4 = colDef(
      cell = function(value, index) {
        M4 <- kjlpt$M4[index]
        M4 <- if (!is.na(M4)) M4 else ""
        R4 <- kjlpt$R4[index]
        R4 <- if (!is.na(R4)) R4 else ""
        tagList(
          div(style = list(fontSize = 19, fontWeight = 600, fontFamily = 'Open Sans'), value),
          div(style = list(fontSize = 9, fontWeight = 400), R4),
          div(style = list(fontSize = 9, fontWeight = 400), M4),
        )
      },
      align = "center"
    ),
    # W5 = colDef(
    #   cell = function(value, index) {
    #     M5 <- ckanji$M5[index]
    #     M5 <- if (!is.na(M5)) M5 else ""
    #     R5 <- ckanji$R5[index]
    #     R5 <- if (!is.na(R5)) R5 else ""
    #     tagList(
    #       div(style = list(fontSize = 25, fontWeight = 600), value),
    #       div(style = list(fontSize = 9, fontWeight = 500), R5),
    #       div(style = list(fontSize = 9, fontWeight = 500), M5),
    #     )
    #   },
    #   align = "center"
    # ),
    R1 = colDef(show = FALSE),
    R2 = colDef(show = FALSE),
    R3 = colDef(show = FALSE),
    R4 = colDef(show = FALSE),
    M1 = colDef(show = FALSE),
    M2 = colDef(show = FALSE),
    M3 = colDef(show = FALSE),
    M4 = colDef(show = FALSE),
    Level = colDef(show = FALSE),
    Meaning = colDef(show = FALSE)
    # Reading = colDef(show = FALSE),
    # Asso = colDef(show = FALSE)
  ),
  defaultPageSize = 5,
  theme = reactableTheme(
    cellStyle = list(display = "flex", flexDirection = "column", justifyContent = "center", fontSize = "11px", height = 85),
    searchInputStyle = list(
      paddingLeft = "8px",
      paddingTop = "8px",
      paddingBottom = "8px",
      width = "100%",
      fontSize = "11px"
    )
  ),
  showPageInfo = FALSE, bordered = TRUE, searchable = TRUE, sortable = FALSE, paginationType = "numbers",

  style = list(fontFamily = "Noto Sans JP, Heiti SC, Hiragino Maru Gothic ProN, Anonymous Pro , monospace, Helvetica Neue", fontSize = "11px")
)

```

<!-- ------------------------------------------------------------------------ -->

### Flashing {.tabset}

#### Reading 

```{r, echo=FALSE, message=FALSE}

kjlpt <- kjlpt[sample(1:nrow(kjlpt)),]

reactable(
  kjlpt,
  columns = list(
    Kanji = colDef(
      # Show species under character names
      cell = function(value, index) {
        Meaning <- kjlpt$Meaning[index]
        Meaning <- if (!is.na(Meaning)) Meaning else ""
        # Reading <- kjlpt$Reading[index]
        # Reading <- if (!is.na(Reading)) Reading else ""
        # Asso <- kjlpt$Asso[index]
        # Asso <- if (!is.na(Asso)) Asso else ""
        tagList(
          div(style = list(fontSize = 30, fontWeight = 600, fontFamily = 'Open Sans'), value),
          # div(style = list(fontSize = 10), Reading),
          # div(style = list(fontSize = 9), Meaning),
          # div(style = list(fontSize = 13, fontWeight = 600), value, Asso),
        )
      },
      align = "center"
    ),
    W1 = colDef(
      cell = function(value, index) {
        M1 <- kjlpt$M1[index]
        M1 <- if (!is.na(M1)) M1 else ""
        R1 <- kjlpt$R1[index]
        R1 <- if (!is.na(R1)) R1 else ""
        tagList(
          div(style = list(fontSize = 19, fontWeight = 600, fontFamily = 'Open Sans'), value),
          div(style = list(fontSize = 9, fontWeight = 500, color = '#800000'), R1),
          # div(style = list(fontSize = 9, fontWeight = 400), M1),
        )
      },
      align = "center"
    ),
    W2 = colDef(
      cell = function(value, index) {
        M2 <- kjlpt$M2[index]
        M2 <- if (!is.na(M2)) M2 else ""
        R2 <- kjlpt$R2[index]
        R2 <- if (!is.na(M2)) R2 else ""
        tagList(
          div(style = list(fontSize = 19, fontWeight = 600, fontFamily = 'Open Sans'), value),
          div(style = list(fontSize = 9, fontWeight = 500, color = '#800000'), R2),
          # div(style = list(fontSize = 9, fontWeight = 400), M2),
        )
      },
      align = "center"
    ),
    W3 = colDef(
      cell = function(value, index) {
        M3 <- kjlpt$M3[index]
        M3 <- if (!is.na(M3)) M3 else ""
        R3 <- kjlpt$R3[index]
        R3 <- if (!is.na(R3)) R3 else ""
        tagList(
          div(style = list(fontSize = 19, fontWeight = 600, fontFamily = 'Open Sans'), value),
          div(style = list(fontSize = 9, fontWeight = 500, color = '#800000'), R3),
          # div(style = list(fontSize = 9, fontWeight = 400), M3),
        )
      },
      align = "center"
    ),
    W4 = colDef(
      cell = function(value, index) {
        M4 <- kjlpt$M4[index]
        M4 <- if (!is.na(M4)) M4 else ""
        R4 <- kjlpt$R4[index]
        R4 <- if (!is.na(R4)) R4 else ""
        tagList(
          div(style = list(fontSize = 19, fontWeight = 600, fontFamily = 'Open Sans'), value),
          div(style = list(fontSize = 9, fontWeight = 500, color = '#800000'), R4),
          # div(style = list(fontSize = 9, fontWeight = 400), M4),
        )
      },
      align = "center"
    ),
    # W5 = colDef(
    #   cell = function(value, index) {
    #     M5 <- ckanji$M5[index]
    #     M5 <- if (!is.na(M5)) M5 else ""
    #     R5 <- ckanji$R5[index]
    #     R5 <- if (!is.na(R5)) R5 else ""
    #     tagList(
    #       div(style = list(fontSize = 25, fontWeight = 600), value),
    #       div(style = list(fontSize = 9, fontWeight = 500), R5),
    #       div(style = list(fontSize = 9, fontWeight = 500), M5),
    #     )
    #   },
    #   align = "center"
    # ),
    R1 = colDef(show = FALSE),
    R2 = colDef(show = FALSE),
    R3 = colDef(show = FALSE),
    R4 = colDef(show = FALSE),
    M1 = colDef(show = FALSE),
    M2 = colDef(show = FALSE),
    M3 = colDef(show = FALSE),
    M4 = colDef(show = FALSE),
    Level = colDef(show = FALSE),
    Meaning = colDef(show = FALSE)
    # Reading = colDef(show = FALSE),
    # Asso = colDef(show = FALSE)
  ),
  defaultPageSize = 5,
  theme = reactableTheme(
    cellStyle = list(display = "flex", flexDirection = "column", justifyContent = "center", fontSize = "11px", height = 85),
    searchInputStyle = list(
      paddingLeft = "8px",
      paddingTop = "8px",
      paddingBottom = "8px",
      width = "100%",
      fontSize = "11px"
    )
  ),
  showPageInfo = FALSE, bordered = TRUE, searchable = TRUE, sortable = FALSE, paginationType = "numbers",

  style = list(fontFamily = "Noto Sans JP, Heiti SC, Hiragino Maru Gothic ProN, Anonymous Pro , monospace, Helvetica Neue", fontSize = "11px")
)

```

<!-- ------------------------------------------------------------------------ -->

#### Meaning 

```{r, echo=FALSE, message=FALSE}

kjlpt <- kjlpt[sample(1:nrow(kjlpt)),]

reactable(
  kjlpt,
  columns = list(
    Kanji = colDef(
      # Show species under character names
      cell = function(value, index) {
        Meaning <- kjlpt$Meaning[index]
        Meaning <- if (!is.na(Meaning)) Meaning else ""
        # Reading <- kjlpt$Reading[index]
        # Reading <- if (!is.na(Reading)) Reading else ""
        # Asso <- kjlpt$Asso[index]
        # Asso <- if (!is.na(Asso)) Asso else ""
        tagList(
          div(style = list(fontSize = 30, fontWeight = 600, fontFamily = 'Open Sans'), value),
          # div(style = list(fontSize = 10), Reading),
          # div(style = list(fontSize = 9), Meaning),
          # div(style = list(fontSize = 13, fontWeight = 600), value, Asso),
        )
      },
      align = "center"
    ),
    W1 = colDef(
      cell = function(value, index) {
        M1 <- kjlpt$M1[index]
        M1 <- if (!is.na(M1)) M1 else ""
        R1 <- kjlpt$R1[index]
        R1 <- if (!is.na(R1)) R1 else ""
        tagList(
          div(style = list(fontSize = 19, fontWeight = 600, fontFamily = 'Open Sans'), value),
          # div(style = list(fontSize = 9, fontWeight = 500, color = '#800000'), R1),
          div(style = list(fontSize = 9, fontWeight = 500, color = '#008000'), M1),
        )
      },
      align = "center"
    ),
    W2 = colDef(
      cell = function(value, index) {
        M2 <- kjlpt$M2[index]
        M2 <- if (!is.na(M2)) M2 else ""
        R2 <- kjlpt$R2[index]
        R2 <- if (!is.na(M2)) R2 else ""
        tagList(
          div(style = list(fontSize = 19, fontWeight = 600, fontFamily = 'Open Sans'), value),
          # div(style = list(fontSize = 9, fontWeight = 500, color = '#800000'), R2),
          div(style = list(fontSize = 9, fontWeight = 500, color = '#008000'), M2),
        )
      },
      align = "center"
    ),
    W3 = colDef(
      cell = function(value, index) {
        M3 <- kjlpt$M3[index]
        M3 <- if (!is.na(M3)) M3 else ""
        R3 <- kjlpt$R3[index]
        R3 <- if (!is.na(R3)) R3 else ""
        tagList(
          div(style = list(fontSize = 19, fontWeight = 600, fontFamily = 'Open Sans'), value),
          # div(style = list(fontSize = 9, fontWeight = 500, color = '#800000'), R3),
          div(style = list(fontSize = 9, fontWeight = 500, color = '#008000'), M3),
        )
      },
      align = "center"
    ),
    W4 = colDef(
      cell = function(value, index) {
        M4 <- kjlpt$M4[index]
        M4 <- if (!is.na(M4)) M4 else ""
        R4 <- kjlpt$R4[index]
        R4 <- if (!is.na(R4)) R4 else ""
        tagList(
          div(style = list(fontSize = 19, fontWeight = 600, fontFamily = 'Open Sans'), value),
          # div(style = list(fontSize = 9, fontWeight = 500, color = '#800000'), R4),
          div(style = list(fontSize = 9, fontWeight = 500, color = '#008000'), M4),
        )
      },
      align = "center"
    ),
    # W5 = colDef(
    #   cell = function(value, index) {
    #     M5 <- ckanji$M5[index]
    #     M5 <- if (!is.na(M5)) M5 else ""
    #     R5 <- ckanji$R5[index]
    #     R5 <- if (!is.na(R5)) R5 else ""
    #     tagList(
    #       div(style = list(fontSize = 25, fontWeight = 600), value),
    #       div(style = list(fontSize = 9, fontWeight = 500), R5),
    #       div(style = list(fontSize = 9, fontWeight = 500), M5),
    #     )
    #   },
    #   align = "center"
    # ),
    R1 = colDef(show = FALSE),
    R2 = colDef(show = FALSE),
    R3 = colDef(show = FALSE),
    R4 = colDef(show = FALSE),
    M1 = colDef(show = FALSE),
    M2 = colDef(show = FALSE),
    M3 = colDef(show = FALSE),
    M4 = colDef(show = FALSE),
    Level = colDef(show = FALSE),
    Meaning = colDef(show = FALSE)
    # Reading = colDef(show = FALSE),
    # Asso = colDef(show = FALSE)
  ),
  defaultPageSize = 5,
  theme = reactableTheme(
    cellStyle = list(display = "flex", flexDirection = "column", justifyContent = "center", fontSize = "11px", height = 85),
    searchInputStyle = list(
      paddingLeft = "8px",
      paddingTop = "8px",
      paddingBottom = "8px",
      width = "100%",
      fontSize = "11px"
    )
  ),
  showPageInfo = FALSE, bordered = TRUE, searchable = TRUE, sortable = FALSE, paginationType = "numbers",

  style = list(fontFamily = "Noto Sans JP, Heiti SC, Hiragino Maru Gothic ProN, Anonymous Pro , monospace, Helvetica Neue", fontSize = "11px")
)

```

<!-- ------------------------------------------------------------------------ -->

### Recognize {.tabset}

<div class = "row">
<div class = "col-sm-4">

```{r, echo=FALSE, message=FALSE}

kjlpt1w <- kjlpt %>% select(W1, R1, M1)
kjlpt1w <- kjlpt1w %>% rename(Words = W1)
kjlpt1w <- kjlpt1w %>% rename(Reading = R1)
kjlpt1w <- kjlpt1w %>% rename(Meaning = M1)

kjlpt2w <- kjlpt %>% select(W2, R2, M2)
kjlpt2w <- kjlpt2w %>% rename(Words = W2)
kjlpt2w <- kjlpt2w %>% rename(Reading = R2)
kjlpt2w <- kjlpt2w %>% rename(Meaning = M2)

kjlpt3w <- kjlpt %>% select(W3, R3, M3)
kjlpt3w <- kjlpt3w %>% rename(Words = W3)
kjlpt3w <- kjlpt3w %>% rename(Reading = R3)
kjlpt3w <- kjlpt3w %>% rename(Meaning = M3)

kjlpt4w <- kjlpt %>% select(W4, R4, M4)
kjlpt4w <- kjlpt4w %>% rename(Words = W4)
kjlpt4w <- kjlpt4w %>% rename(Reading = R4)
kjlpt4w <- kjlpt4w %>% rename(Meaning = M4)

kjlpttw <- bind_rows(kjlpt1w, kjlpt2w)
kjlpttw <- bind_rows(kjlpttw, kjlpt3w)
kjlpttw <- bind_rows(kjlpttw, kjlpt4w)

kjlpttw <- kjlpttw[sample(1:nrow(kjlpttw)),]

reactable(
  kjlpttw,
  columns = list(
    Words = colDef(
      cell = function(value, index) {
        Meaning <- kjlpttw$Meaning[index]
        Meaning <- if (!is.na(Meaning)) Meaning else ""
        Reading <- kjlpttw$Reading[index]
        Reading <- if (!is.na(Reading)) Reading else ""
        tagList(
          div(style = list(fontSize = 28, fontWeight = 600), value),
          div(style = list(fontSize = 10), Reading),
          div(style = list(fontSize = 9, fontWeight = 500), Meaning),
        )
      },
      align = "center"
    ),

    Meaning = colDef(show = FALSE),
    Reading = colDef(show = FALSE)

  ),
  defaultPageSize = 1,
  theme = reactableTheme(
    cellStyle = list(display = "flex", flexDirection = "column", justifyContent = "center", fontSize = "11px", height = 250),
    searchInputStyle = list(
      paddingLeft = "8px",
      paddingTop = "8px",
      paddingBottom = "8px",
      width = "100%",
      fontSize = "11px"
    )
  ),
  showPageInfo = FALSE, bordered = TRUE, searchable = TRUE, sortable = FALSE, paginationType = "simple",

  style = list(fontFamily = "Noto Sans JP, Heiti SC, Hiragino Maru Gothic ProN, Anonymous Pro , monospace, Helvetica Neue", fontSize = "11px")
)

```

</div>
<div class = "col-sm-8">

```{r, echo=FALSE, message=FALSE}

kjlptw <- kjlpt %>% select(W1, W2, W3, W4)
kjlptw <- kjlptw %>% pivot_longer(everything())
kjlptw <- kjlptw %>% rename(Words = value)
kjlptw <- na.omit(kjlptw) %>% select(Words)
kjlptw <- kjlptw[sample(1:nrow(kjlptw)),]

reactable(
  kjlptw,
  columns = list(
    Words = colDef(align = "center", style = list(fontSize = 28, fontWeight = 600))
  ),
  defaultPageSize = 1,
  theme = reactableTheme(
    # Vertically center cells
    cellStyle = list(display = "flex", flexDirection = "column", justifyContent = "center", height = 250),
    searchInputStyle = list(
      paddingLeft = "8px",
      paddingTop = "8px",
      paddingBottom = "8px",
      width = "100%"
    )
  ),
  showPageInfo = FALSE, bordered = TRUE, searchable = TRUE, sortable = FALSE, paginationType = "simple", 
  
  style = list(fontFamily = "Noto Sans JP, Heiti SC, Hiragino Maru Gothic ProN, Anonymous Pro , monospace, Helvetica Neue", fontSize = "11px")
)

```

</div>
</div>

<!-- ------------------------------------------------------------------------ -->

### Recall {.tabset}

<div class = "row">
<div class = "col-sm-4">

```{r, echo=FALSE, message=FALSE}

kjlpttw <- kjlpttw[sample(1:nrow(kjlpttw)),]

reactable(
  kjlpttw,
  columns = list(
    Meaning = colDef(
      cell = function(value, index) {
        Words <- kjlpttw$Words[index]
        Words <- if (!is.na(Words)) Words else ""
        Reading <- kjlpttw$Reading[index]
        Reading <- if (!is.na(Reading)) Reading else ""
        tagList(
          div(style = list(fontSize = 28, fontWeight = 600), Words),
          div(style = list(fontSize = 10), Reading),
          div(style = list(fontSize = 9, fontWeight = 500), value),
        )
      },
      align = "center"
    ),

    Words = colDef(show = FALSE),
    Reading = colDef(show = FALSE)

  ),
  defaultPageSize = 1,
  theme = reactableTheme(
    cellStyle = list(display = "flex", flexDirection = "column", justifyContent = "center", fontSize = "11px", height = 250),
    searchInputStyle = list(
      paddingLeft = "8px",
      paddingTop = "8px",
      paddingBottom = "8px",
      width = "100%",
      fontSize = "11px"
    )
  ),
  showPageInfo = FALSE, bordered = TRUE, searchable = TRUE, sortable = FALSE, paginationType = "simple",

  style = list(fontFamily = "Noto Sans JP, Heiti SC, Hiragino Maru Gothic ProN, Anonymous Pro , monospace, Helvetica Neue", fontSize = "11px")
)

```

</div>
<div class = "col-sm-8">

```{r, echo=FALSE, message=FALSE}

kjlptm <- kjlpt %>% select(M1, M2, M3, M4)
kjlptm <- kjlptm %>% pivot_longer(everything())
kjlptm <- kjlptm %>% rename(Words = value)
kjlptm <- na.omit(kjlptm) %>% select(Words)
kjlptm <- kjlptm[sample(1:nrow(kjlptm)),]

reactable(
  kjlptm,
  columns = list(
    Words = colDef(align = "center", style = list(fontSize = 12, fontWeight = 600))
  ),
  defaultPageSize = 1,
  theme = reactableTheme(
    # Vertically center cells
    cellStyle = list(display = "flex", flexDirection = "column", justifyContent = "center", height = 250),
    searchInputStyle = list(
      paddingLeft = "8px",
      paddingTop = "8px",
      paddingBottom = "8px",
      width = "100%"
    )
  ),
  showPageInfo = FALSE, bordered = TRUE, searchable = TRUE, sortable = FALSE, paginationType = "simple", 
  
  style = list(fontFamily = "Noto Sans JP, Heiti SC, Hiragino Maru Gothic ProN, Anonymous Pro , monospace, Helvetica Neue", fontSize = "11px")
)

```

</div>
</div>

<!-- ------------------------------------------------------------------------ -->

## <b> Words </b> {.tabset}

### N5

```{r, echo=FALSE, message=FALSE}

wrd5ex <- wrd5ex[sample(1:nrow(wrd5ex)),]

reactable(
  wrd5ex,
  columns = list(
    W1 = colDef(minWidth = 83, style = list(fontSize = 18, fontWeight = 400, fontFamily = 'Open Sans'), align = "center"), 
    W2 = colDef(minWidth = 83, style = list(fontSize = 18, fontWeight = 400, fontFamily = 'Open Sans'), align = "center"), 
    W3 = colDef(minWidth = 83, style = list(fontSize = 18, fontWeight = 400, fontFamily = 'Open Sans'), align = "center"), 
    W4 = colDef(minWidth = 83, style = list(fontSize = 18, fontWeight = 400, fontFamily = 'Open Sans'), align = "center"), 
    W5 = colDef(minWidth = 83, style = list(fontSize = 18, fontWeight = 400, fontFamily = 'Open Sans'), align = "center")

  ),
  defaultPageSize = 5,
  theme = reactableTheme(
    # Vertically center cells
    cellStyle = list(display = "flex", flexDirection = "column", justifyContent = "center", height = 70),
    searchInputStyle = list(
      paddingLeft = "8px",
      paddingTop = "8px",
      paddingBottom = "8px",
      width = "100%"
    )
  ),
  showPageInfo = FALSE, bordered = TRUE, searchable = TRUE, sortable = FALSE, paginationType = "numbers",
  
  style = list(fontFamily = "Noto Sans JP, Hiragino Maru Gothic ProN, Anonymous Pro , monospace, Helvetica Neue", fontSize = "11px")
)

```

<!-- ------------------------------------------------------------------------ -->

### N4

```{r, echo=FALSE, message=FALSE}

wrd4ex <- wrd4ex[sample(1:nrow(wrd4ex)),]

reactable(
  wrd4ex,
  columns = list(
    W1 = colDef(minWidth = 83, style = list(fontSize = 18, fontWeight = 400, fontFamily = 'Open Sans'), align = "center"), 
    W2 = colDef(minWidth = 83, style = list(fontSize = 18, fontWeight = 400, fontFamily = 'Open Sans'), align = "center"), 
    W3 = colDef(minWidth = 83, style = list(fontSize = 18, fontWeight = 400, fontFamily = 'Open Sans'), align = "center"), 
    W4 = colDef(minWidth = 83, style = list(fontSize = 18, fontWeight = 400, fontFamily = 'Open Sans'), align = "center"), 
    W5 = colDef(minWidth = 83, style = list(fontSize = 18, fontWeight = 400, fontFamily = 'Open Sans'), align = "center")

  ),
  defaultPageSize = 5,
  theme = reactableTheme(
    # Vertically center cells
    cellStyle = list(display = "flex", flexDirection = "column", justifyContent = "center", height = 70),
    searchInputStyle = list(
      paddingLeft = "8px",
      paddingTop = "8px",
      paddingBottom = "8px",
      width = "100%"
    )
  ),
  showPageInfo = FALSE, bordered = TRUE, searchable = TRUE, sortable = FALSE, paginationType = "numbers",
  
  style = list(fontFamily = "Noto Sans JP, Hiragino Maru Gothic ProN, Anonymous Pro , monospace, Helvetica Neue", fontSize = "11px")
)

```

<!-- ------------------------------------------------------------------------ -->

### N3

```{r, echo=FALSE, message=FALSE}

wrd3ex <- wrd3ex[sample(1:nrow(wrd3ex)),]

reactable(
  wrd3ex,
  columns = list(
    W1 = colDef(minWidth = 83, style = list(fontSize = 18, fontWeight = 400, fontFamily = 'Open Sans'), align = "center"), 
    W2 = colDef(minWidth = 83, style = list(fontSize = 18, fontWeight = 400, fontFamily = 'Open Sans'), align = "center"), 
    W3 = colDef(minWidth = 83, style = list(fontSize = 18, fontWeight = 400, fontFamily = 'Open Sans'), align = "center"), 
    W4 = colDef(minWidth = 83, style = list(fontSize = 18, fontWeight = 400, fontFamily = 'Open Sans'), align = "center"), 
    W5 = colDef(minWidth = 83, style = list(fontSize = 18, fontWeight = 400, fontFamily = 'Open Sans'), align = "center")

  ),
  defaultPageSize = 5,
  theme = reactableTheme(
    # Vertically center cells
    cellStyle = list(display = "flex", flexDirection = "column", justifyContent = "center", height = 70),
    searchInputStyle = list(
      paddingLeft = "8px",
      paddingTop = "8px",
      paddingBottom = "8px",
      width = "100%"
    )
  ),
  showPageInfo = FALSE, bordered = TRUE, searchable = TRUE, sortable = FALSE, paginationType = "numbers",
  
  style = list(fontFamily = "Noto Sans JP, Hiragino Maru Gothic ProN, Anonymous Pro , monospace, Helvetica Neue", fontSize = "11px")
)

```

<!-- ------------------------------------------------------------------------ -->

### N2

```{r, echo=FALSE, message=FALSE}

wrd2ex <- wrd2ex[sample(1:nrow(wrd2ex)),]

reactable(
  wrd2ex,
  columns = list(
    W1 = colDef(minWidth = 83, style = list(fontSize = 18, fontWeight = 400, fontFamily = 'Open Sans'), align = "center"), 
    W2 = colDef(minWidth = 83, style = list(fontSize = 18, fontWeight = 400, fontFamily = 'Open Sans'), align = "center"), 
    W3 = colDef(minWidth = 83, style = list(fontSize = 18, fontWeight = 400, fontFamily = 'Open Sans'), align = "center"), 
    W4 = colDef(minWidth = 83, style = list(fontSize = 18, fontWeight = 400, fontFamily = 'Open Sans'), align = "center"), 
    W5 = colDef(minWidth = 83, style = list(fontSize = 18, fontWeight = 400, fontFamily = 'Open Sans'), align = "center")

  ),
  defaultPageSize = 5,
  theme = reactableTheme(
    # Vertically center cells
    cellStyle = list(display = "flex", flexDirection = "column", justifyContent = "center", height = 70),
    searchInputStyle = list(
      paddingLeft = "8px",
      paddingTop = "8px",
      paddingBottom = "8px",
      width = "100%"
    )
  ),
  showPageInfo = FALSE, bordered = TRUE, searchable = TRUE, sortable = FALSE, paginationType = "numbers",
  
  style = list(fontFamily = "Noto Sans JP, Hiragino Maru Gothic ProN, Anonymous Pro , monospace, Helvetica Neue", fontSize = "11px")
)

```

<!-- ------------------------------------------------------------------------ -->

### N1

```{r, echo=FALSE, message=FALSE}

wrd1ex <- wrd1ex[sample(1:nrow(wrd1ex)),]

reactable(
  wrd1ex,
  columns = list(
    W1 = colDef(minWidth = 83, style = list(fontSize = 18, fontWeight = 400, fontFamily = 'Open Sans'), align = "center"), 
    W2 = colDef(minWidth = 83, style = list(fontSize = 18, fontWeight = 400, fontFamily = 'Open Sans'), align = "center"), 
    W3 = colDef(minWidth = 83, style = list(fontSize = 18, fontWeight = 400, fontFamily = 'Open Sans'), align = "center"), 
    W4 = colDef(minWidth = 83, style = list(fontSize = 18, fontWeight = 400, fontFamily = 'Open Sans'), align = "center"), 
    W5 = colDef(minWidth = 83, style = list(fontSize = 18, fontWeight = 400, fontFamily = 'Open Sans'), align = "center")

  ),
  defaultPageSize = 5,
  theme = reactableTheme(
    # Vertically center cells
    cellStyle = list(display = "flex", flexDirection = "column", justifyContent = "center", height = 70),
    searchInputStyle = list(
      paddingLeft = "8px",
      paddingTop = "8px",
      paddingBottom = "8px",
      width = "100%"
    )
  ),
  showPageInfo = FALSE, bordered = TRUE, searchable = TRUE, sortable = FALSE, paginationType = "numbers",
  
  style = list(fontFamily = "Noto Sans JP, Hiragino Maru Gothic ProN, Anonymous Pro , monospace, Helvetica Neue", fontSize = "11px")
)

```

<!-- ------------------------------------------------------------------------ -->

## <b> Grammar </b> {.tabset}

### LS

```{r, echo=FALSE, message=FALSE}

gwrds.n5 <- gwrds %>% slice(1:42)
gwrds.n5 <- gwrds.n5[sample(1:nrow(gwrds.n5)),]
gwrds.n4 <- gwrds %>% slice(43:195)
gwrds.n4 <- gwrds.n4[sample(1:nrow(gwrds.n4)),]
gwrds.n3 <- gwrds %>% slice(196:338)
gwrds.n3 <- gwrds.n3[sample(1:nrow(gwrds.n3)),]
gwrds.n2 <- gwrds %>% slice(339:572)
gwrds.n2 <- gwrds.n2[sample(1:nrow(gwrds.n2)),]
gwrds.n1 <- gwrds %>% slice(573:592)
gwrds.n1 <- gwrds.n1[sample(1:nrow(gwrds.n1)),]

gwrds.lst <- bind_rows(gwrds.n5, gwrds.n4)
gwrds.lst <- bind_rows(gwrds.lst, gwrds.n3)
gwrds.lst <- bind_rows(gwrds.lst, gwrds.n2)
gwrds.lst <- bind_rows(gwrds.lst, gwrds.n1)

reactable(
  gwrds.lst,
  columns = list(
    Words = colDef(minWidth = 32, align = "left" , style = list(fontSize = 13.5, fontFamily = 'Noto Sans JP'), sticky = "left"),
    Meaning = colDef(minWidth = 50, align = "left", style = list(fontSize = 10, fontFamily = 'Noto Sans JP')),
    Sentence = colDef(minWidth = 70,
      cell = function(value, index) {
        Translation <- gwrds.lst$Translation[index]
        Translation <- if (!is.na(Translation)) Translation else ""
        tagList(
          div(style = list(fontSize = 13.5, color = '#404040', fontFamily = 'Noto Sans JP'), value),
          div(style = list(fontSize = 9, color = '#404040'), Translation),
        )
      },
      align = "left"
    ),
    Translation = colDef(show = FALSE),
    Level = colDef(show = FALSE)
  ),
  defaultPageSize = 7,
  theme = reactableTheme(
    # Vertically center cells
    cellStyle = list(display = "flex", flexDirection = "column", justifyContent = "center"),
    searchInputStyle = list(
      paddingLeft = "8px",
      paddingTop = "8px",
      paddingBottom = "8px",
      width = "100%"
    )
  ),
  showPageInfo = FALSE, bordered = TRUE, searchable = TRUE, sortable = FALSE, paginationType = "numbers",

  style = list(fontFamily = "Noto Sans JP, Heiti SC, Hiragino Maru Gothic ProN, Anonymous Pro , monospace, Helvetica Neue", fontSize = "11px")
)

```

<!-- ------------------------------------------------------------------------ -->

###  L5

```{r, echo=FALSE, message=FALSE}

gwrds.n5 <- gwrds %>% slice(1:42)
gwrds.na <- gwrds.n5[sample(1:nrow(gwrds.n5)),]

reactable(
  gwrds.na,
  columns = list(
    Words = colDef(
      cell = function(value, index) {
        Meaning <- gwrds.na$Meaning[index]
        Meaning <- if (!is.na(Meaning)) Meaning else ""
        Sentence <- gwrds.na$Sentence[index]
        Sentence <- if (!is.na(Sentence)) Sentence else ""
        Translation <- gwrds.na$Translation[index]
        Translation <- if (!is.na(Translation)) Translation else ""
        Level <- gwrds.na$Level[index]
        Level <- if (!is.na(Level)) Level else ""
        tagList(
          div(style = list(fontSize = 24, fontWeight = 600, color = '#404040', fontFamily = 'Open Sans'), value),
          div(style = list(fontSize = 12, fontWeight = 500, color = '#404040'), Meaning),
          div(style = list(fontSize = 10, fontWeight = 400, color = '#404040'), "Level: ", Level),
          div(style = list(fontSize = 1), "."),
          div(style = list(fontSize = 1), "."),
          div(style = list(fontSize = 1), "."),
          div(style = list(fontSize = 1), "."),
          div(style = list(fontSize = 20, fontWeight = 600, color = '#404040', fontFamily = 'Open Sans'), Sentence),
          div(style = list(fontSize = 9, fontWeight = 400, color = '#404040'), Translation),
        )
      },
      align = "center"
    ),
    
    Meaning = colDef(show = FALSE),
    Level = colDef(show = FALSE),
    Sentence = colDef(show = FALSE),
    Translation = colDef(show = FALSE)

  ),
  defaultPageSize = 1,
  theme = reactableTheme(
    # Vertically center cells
    cellStyle = list(display = "flex", flexDirection = "column", justifyContent = "center", height = 250, fontSize = "11px"),
    searchInputStyle = list(
      paddingLeft = "8px",
      paddingTop = "8px",
      paddingBottom = "8px",
      width = "100%"
    )
  ),
  showPageInfo = FALSE, bordered = TRUE, searchable = TRUE, paginationType = "simple",
  
  style = list(fontFamily = "Noto Sans JP, Hiragino Maru Gothic ProN, Anonymous Pro , Helvetica Neue", fontSize = "11px")
)

```

------------------------------------------------------------------------

###  L4

```{r, echo=FALSE, message=FALSE}

gwrds.n4 <- gwrds %>% slice(43:195)
gwrds.na <- gwrds.n4[sample(1:nrow(gwrds.n4)),]

reactable(
  gwrds.na,
  columns = list(
    Words = colDef(
      cell = function(value, index) {
        Meaning <- gwrds.na$Meaning[index]
        Meaning <- if (!is.na(Meaning)) Meaning else ""
        Sentence <- gwrds.na$Sentence[index]
        Sentence <- if (!is.na(Sentence)) Sentence else ""
        Translation <- gwrds.na$Translation[index]
        Translation <- if (!is.na(Translation)) Translation else ""
        Level <- gwrds.na$Level[index]
        Level <- if (!is.na(Level)) Level else ""
        tagList(
          div(style = list(fontSize = 24, fontWeight = 600, color = '#404040', fontFamily = 'Open Sans'), value),
          div(style = list(fontSize = 12, fontWeight = 500, color = '#404040'), Meaning),
          div(style = list(fontSize = 10, fontWeight = 400, color = '#404040'), "Level: ", Level),
          div(style = list(fontSize = 1), "."),
          div(style = list(fontSize = 1), "."),
          div(style = list(fontSize = 1), "."),
          div(style = list(fontSize = 1), "."),
          div(style = list(fontSize = 20, fontWeight = 600, color = '#404040', fontFamily = 'Open Sans'), Sentence),
          div(style = list(fontSize = 9, fontWeight = 400, color = '#404040'), Translation),
        )
      },
      align = "center"
    ),
    
    Meaning = colDef(show = FALSE),
    Level = colDef(show = FALSE),
    Sentence = colDef(show = FALSE),
    Translation = colDef(show = FALSE)

  ),
  defaultPageSize = 1,
  theme = reactableTheme(
    # Vertically center cells
    cellStyle = list(display = "flex", flexDirection = "column", justifyContent = "center", height = 250, fontSize = "11px"),
    searchInputStyle = list(
      paddingLeft = "8px",
      paddingTop = "8px",
      paddingBottom = "8px",
      width = "100%"
    )
  ),
  showPageInfo = FALSE, bordered = TRUE, searchable = TRUE, paginationType = "simple",
  
  style = list(fontFamily = "Noto Sans JP, Hiragino Maru Gothic ProN, Anonymous Pro , Helvetica Neue", fontSize = "11px")
)

```

------------------------------------------------------------------------

###  L3

```{r, echo=FALSE, message=FALSE}

gwrds.n3 <- gwrds %>% slice(196:338)
gwrds.na <- gwrds.n3[sample(1:nrow(gwrds.n3)),]

reactable(
  gwrds.na,
  columns = list(
    Words = colDef(
      cell = function(value, index) {
        Meaning <- gwrds.na$Meaning[index]
        Meaning <- if (!is.na(Meaning)) Meaning else ""
        Sentence <- gwrds.na$Sentence[index]
        Sentence <- if (!is.na(Sentence)) Sentence else ""
        Translation <- gwrds.na$Translation[index]
        Translation <- if (!is.na(Translation)) Translation else ""
        Level <- gwrds.na$Level[index]
        Level <- if (!is.na(Level)) Level else ""
        tagList(
          div(style = list(fontSize = 24, fontWeight = 600, color = '#404040', fontFamily = 'Open Sans'), value),
          div(style = list(fontSize = 12, fontWeight = 500, color = '#404040'), Meaning),
          div(style = list(fontSize = 10, fontWeight = 400, color = '#404040'), "Level: ", Level),
          div(style = list(fontSize = 1), "."),
          div(style = list(fontSize = 1), "."),
          div(style = list(fontSize = 1), "."),
          div(style = list(fontSize = 1), "."),
          div(style = list(fontSize = 20, fontWeight = 600, color = '#404040', fontFamily = 'Open Sans'), Sentence),
          div(style = list(fontSize = 9, fontWeight = 400, color = '#404040'), Translation),
        )
      },
      align = "center"
    ),
    
    Meaning = colDef(show = FALSE),
    Level = colDef(show = FALSE),
    Sentence = colDef(show = FALSE),
    Translation = colDef(show = FALSE)

  ),
  defaultPageSize = 1,
  theme = reactableTheme(
    # Vertically center cells
    cellStyle = list(display = "flex", flexDirection = "column", justifyContent = "center", height = 250, fontSize = "11px"),
    searchInputStyle = list(
      paddingLeft = "8px",
      paddingTop = "8px",
      paddingBottom = "8px",
      width = "100%"
    )
  ),
  showPageInfo = FALSE, bordered = TRUE, searchable = TRUE, paginationType = "simple",
  
  style = list(fontFamily = "Noto Sans JP, Hiragino Maru Gothic ProN, Anonymous Pro , Helvetica Neue", fontSize = "11px")
)

```

------------------------------------------------------------------------

###  L2

```{r, echo=FALSE, message=FALSE}

gwrds.n2 <- gwrds %>% slice(339:572)
gwrds.na <- gwrds.n2[sample(1:nrow(gwrds.n2)),]

reactable(
  gwrds.na,
  columns = list(
    Words = colDef(
      cell = function(value, index) {
        Meaning <- gwrds.na$Meaning[index]
        Meaning <- if (!is.na(Meaning)) Meaning else ""
        Sentence <- gwrds.na$Sentence[index]
        Sentence <- if (!is.na(Sentence)) Sentence else ""
        Translation <- gwrds.na$Translation[index]
        Translation <- if (!is.na(Translation)) Translation else ""
        Level <- gwrds.na$Level[index]
        Level <- if (!is.na(Level)) Level else ""
        tagList(
          div(style = list(fontSize = 24, fontWeight = 600, color = '#404040', fontFamily = 'Open Sans'), value),
          div(style = list(fontSize = 12, fontWeight = 500, color = '#404040'), Meaning),
          div(style = list(fontSize = 10, fontWeight = 400, color = '#404040'), "Level: ", Level),
          div(style = list(fontSize = 1), "."),
          div(style = list(fontSize = 1), "."),
          div(style = list(fontSize = 1), "."),
          div(style = list(fontSize = 1), "."),
          div(style = list(fontSize = 20, fontWeight = 600, color = '#404040', fontFamily = 'Open Sans'), Sentence),
          div(style = list(fontSize = 9, fontWeight = 400, color = '#404040'), Translation),
        )
      },
      align = "center"
    ),
    
    Meaning = colDef(show = FALSE),
    Level = colDef(show = FALSE),
    Sentence = colDef(show = FALSE),
    Translation = colDef(show = FALSE)

  ),
  defaultPageSize = 1,
  theme = reactableTheme(
    # Vertically center cells
    cellStyle = list(display = "flex", flexDirection = "column", justifyContent = "center", height = 250, fontSize = "11px"),
    searchInputStyle = list(
      paddingLeft = "8px",
      paddingTop = "8px",
      paddingBottom = "8px",
      width = "100%"
    )
  ),
  showPageInfo = FALSE, bordered = TRUE, searchable = TRUE, paginationType = "simple",
  
  style = list(fontFamily = "Noto Sans JP, Hiragino Maru Gothic ProN, Anonymous Pro , Helvetica Neue", fontSize = "11px")
)

```

------------------------------------------------------------------------

###  L1

```{r, echo=FALSE, message=FALSE}

gwrds.n1 <- gwrds %>% slice(573:592)
gwrds.na <- gwrds.n1[sample(1:nrow(gwrds.n1)),]

reactable(
  gwrds.na,
  columns = list(
    Words = colDef(
      cell = function(value, index) {
        Meaning <- gwrds.na$Meaning[index]
        Meaning <- if (!is.na(Meaning)) Meaning else ""
        Sentence <- gwrds.na$Sentence[index]
        Sentence <- if (!is.na(Sentence)) Sentence else ""
        Translation <- gwrds.na$Translation[index]
        Translation <- if (!is.na(Translation)) Translation else ""
        Level <- gwrds.na$Level[index]
        Level <- if (!is.na(Level)) Level else ""
        tagList(
          div(style = list(fontSize = 24, fontWeight = 600, color = '#404040', fontFamily = 'Open Sans'), value),
          div(style = list(fontSize = 12, fontWeight = 500, color = '#404040'), Meaning),
          div(style = list(fontSize = 10, fontWeight = 400, color = '#404040'), "Level: ", Level),
          div(style = list(fontSize = 1), "."),
          div(style = list(fontSize = 1), "."),
          div(style = list(fontSize = 1), "."),
          div(style = list(fontSize = 1), "."),
          div(style = list(fontSize = 20, fontWeight = 600, color = '#404040', fontFamily = 'Open Sans'), Sentence),
          div(style = list(fontSize = 9, fontWeight = 400, color = '#404040'), Translation),
        )
      },
      align = "center"
    ),
    
    Meaning = colDef(show = FALSE),
    Level = colDef(show = FALSE),
    Sentence = colDef(show = FALSE),
    Translation = colDef(show = FALSE)

  ),
  defaultPageSize = 1,
  theme = reactableTheme(
    # Vertically center cells
    cellStyle = list(display = "flex", flexDirection = "column", justifyContent = "center", height = 250, fontSize = "11px"),
    searchInputStyle = list(
      paddingLeft = "8px",
      paddingTop = "8px",
      paddingBottom = "8px",
      width = "100%"
    )
  ),
  showPageInfo = FALSE, bordered = TRUE, searchable = TRUE, paginationType = "simple",
  
  style = list(fontFamily = "Noto Sans JP, Hiragino Maru Gothic ProN, Anonymous Pro , Helvetica Neue", fontSize = "11px")
)

```

------------------------------------------------------------------------

###  ALL

```{r, echo=FALSE, message=FALSE}

gwrds.n1 <- gwrds %>% slice(573:592)
gwrds.n1 <- gwrds.n1[sample(1:nrow(gwrds.n1)),]
gwrds.n2 <- gwrds %>% slice(339:572)
gwrds.n2 <- gwrds.n2[sample(1:nrow(gwrds.n2)),]
gwrds.n3 <- gwrds %>% slice(196:338)
gwrds.n3 <- gwrds.n3[sample(1:nrow(gwrds.n3)),]
gwrds.n4 <- gwrds %>% slice(43:195)
gwrds.n4 <- gwrds.n4[sample(1:nrow(gwrds.n4)),]
gwrds.n5 <- gwrds %>% slice(1:42)
gwrds.n5 <- gwrds.n5[sample(1:nrow(gwrds.n5)),]
gwrds.ex <- gwrds %>% slice(593:641)
gwrds.ex <- gwrds.ex[sample(1:nrow(gwrds.ex)),]

gwrds.na <- bind_rows(gwrds.n1, gwrds.n2)
gwrds.na <- bind_rows(gwrds.na, gwrds.n3)
gwrds.na <- bind_rows(gwrds.na, gwrds.n4)
gwrds.na <- bind_rows(gwrds.na, gwrds.n5)
gwrds.na <- bind_rows(gwrds.na, gwrds.ex)
gwrds.na <- gwrds.na[sample(1:nrow(gwrds.na)),]

reactable(
  gwrds.na,
  columns = list(
    Words = colDef(
      cell = function(value, index) {
        Meaning <- gwrds.na$Meaning[index]
        Meaning <- if (!is.na(Meaning)) Meaning else ""
        Sentence <- gwrds.na$Sentence[index]
        Sentence <- if (!is.na(Sentence)) Sentence else ""
        Translation <- gwrds.na$Translation[index]
        Translation <- if (!is.na(Translation)) Translation else ""
        Level <- gwrds.na$Level[index]
        Level <- if (!is.na(Level)) Level else ""
        tagList(
          div(style = list(fontSize = 24, fontWeight = 600, color = '#404040', fontFamily = 'Open Sans'), value),
          div(style = list(fontSize = 12, fontWeight = 500, color = '#404040'), Meaning),
          div(style = list(fontSize = 10, fontWeight = 400, color = '#404040'), "Level: ", Level),
          div(style = list(fontSize = 1), "."),
          div(style = list(fontSize = 1), "."),
          div(style = list(fontSize = 1), "."),
          div(style = list(fontSize = 1), "."),
          div(style = list(fontSize = 20, fontWeight = 600, color = '#404040', fontFamily = 'Open Sans'), Sentence),
          div(style = list(fontSize = 9, fontWeight = 400, color = '#404040'), Translation),
        )
      },
      align = "center"
    ),
    
    Meaning = colDef(show = FALSE),
    Level = colDef(show = FALSE),
    Sentence = colDef(show = FALSE),
    Translation = colDef(show = FALSE)

  ),
  defaultPageSize = 1,
  theme = reactableTheme(
    # Vertically center cells
    cellStyle = list(display = "flex", flexDirection = "column", justifyContent = "center", height = 250, fontSize = "11px"),
    searchInputStyle = list(
      paddingLeft = "8px",
      paddingTop = "8px",
      paddingBottom = "8px",
      width = "100%"
    )
  ),
  showPageInfo = FALSE, bordered = TRUE, searchable = TRUE, paginationType = "simple",
  
  style = list(fontFamily = "Noto Sans JP, Hiragino Maru Gothic ProN, Anonymous Pro , Helvetica Neue", fontSize = "11px")
)

```

<!-- ------------------------------------------------------------------------ -->

## <b> Similars </b> {.tabset}

### Words {.tabset}

#### complex

<p style="font-size:16px; line-height: 0.5; font-family: Noto Sans JP;  color: #202020; font-weight: bold">**① 複雑・ふくざつ**</p>

###### **・complex, complicated, intricate, mixed feelings**

    ・それを聞いて複雑な気持ちになった
    ・Hearing it aroused mixed feelings in me

<p style="font-size:16px; line-height: 0.5; font-family: Noto Sans JP;  color: #202020; font-weight: bold">**② 煩雑・はんざつ**</p>

###### **・complex, intricate, complicated, confused, troublesome**

    ・煩雑な都会生活を逃れたい
    ・I want to escape the complications of city life

<p style="font-size:16px; line-height: 0.5; font-family: Noto Sans JP;  color: #202020; font-weight: bold">**③ ややこしい**</p>

###### **・puzzling, complicated, tangled, complex**

    ・そのややこしい説明では私は訳がわからなくなってしまった
    ・That complicated explanation lost me in translation

<!-- ------------------------------------------------------------------------ -->

#### clear

<p style="font-size:16px; line-height: 0.5; font-family: Noto Sans JP;  color: #202020; font-weight: bold">**① 明確・めいかく**</p>

###### **・clear, precise, definite, distinct**

    ・出かける前に明確な計画を立てておいてほしい
    ・I want you to have a clear plan before you go out

<p style="font-size:16px; line-height: 0.5; font-family: Noto Sans JP;  color: #202020; font-weight: bold">**② 明らか・あきらか**</p>

###### **・clear, obvious, evident, plain, definite**

    ・何か明らかな違いはあるんですか
    ・Is there any obvious difference?

<!-- ------------------------------------------------------------------------ -->

#### deceive

<p style="font-size:16px; line-height: 0.5; font-family: Noto Sans JP;  color: #202020; font-weight: bold">**① 欺く・あざむく**</p>

###### **・to deceive, delude, trick, fool**

    ・敵を欺くにはまず味方を欺かなければならない
    ・To deceive one's enemy, one must first deceive one's friends

<p style="font-size:16px; line-height: 0.5; font-family: Noto Sans JP;  color: #202020; font-weight: bold">**② 騙す・だます**</p>

###### **・to trick, cheat, deceive, coax**

    ・彼女は彼の態度に騙された
    ・She was fooled by his attitude

<p style="font-size:16px; line-height: 0.5; font-family: Noto Sans JP;  color: #202020; font-weight: bold">**③ 誤魔化す・ごまかす**</p>

###### **・to deceive, falsify, misrepresent, cheat, swindle**

    ・彼は経歴をごまかした
    ・He misrepresented the facts of his career

<!-- ------------------------------------------------------------------------ -->

#### development

<p style="font-size:16px; line-height: 0.5; font-family: Noto Sans JP;  color: #202020; font-weight: bold">**① 発展・はってん**</p>

###### **・development, growth, expansion**

    ・その計画は私たちの市を発展させるだろう
    ・That plan would develop our city

<p style="font-size:16px; line-height: 0.5; font-family: Noto Sans JP;  color: #202020; font-weight: bold">**② 発達・はったつ**</p>

###### **・development, growth**

    ・スポーツは筋肉の発達に役立つ
    ・Sports help muscle development

<p style="font-size:16px; line-height: 0.5; font-family: Noto Sans JP;  color: #202020; font-weight: bold">**③ 展開・てんかい**</p>

###### **・development, progression, unfolding, expansion, evolution**

    ・彼は独特の新理論を展開した
    ・He developed a unique new theory

<p style="font-size:16px; line-height: 0.5; font-family: Noto Sans JP;  color: #202020; font-weight: bold">**④ 開発・かいはつ**</p>

###### **・development, exploitation**

    ・今アンドロイド用アプリを開発しているところだ
    ・We're developing an Android application at the moment

<p style="font-size:16px; line-height: 0.5; font-family: Noto Sans JP;  color: #202020; font-weight: bold">**⑤ 現像・げんぞう**</p>

###### **・development of film, photographic processing**

    ・この写真を出来るだけ早く現像して下さい
    ・Please develop this photo as soon as possible

<p style="font-size:16px; line-height: 0.5; font-family: Noto Sans JP;  color: #202020; font-weight: bold">**⑥ 進展・しんてん**</p>

###### **・growth, development, growing up**

    ・少年時代の彼の知的成長は実に目覚ましかった
    ・His intellectual growth as a boy was truly remarkable

<p style="font-size:16px; line-height: 0.5; font-family: Noto Sans JP;  color: #202020; font-weight: bold">**⑦ 成長・せいちょう**</p>

###### **・progress, development**

    ・交渉はほとんど進展しなかった
    ・Negotiations made little progress

<p style="font-size:16px; line-height: 0.5; font-family: Noto Sans JP;  color: #202020; font-weight: bold">**⑧ 発育・はついく**</p>

###### **・physical growth, development**

    ・十分な栄養摂取は幼児の発育にとって極めて重要です
    ・Adequate nutrition is critical to the development of young children

<p style="font-size:16px; line-height: 0.5; font-family: Noto Sans JP;  color: #202020; font-weight: bold">**⑨ 進歩・しんぽ**</p>

###### **・progress, advance, improvement, development**

    ・彼女は最近英語が素晴らしく進歩した
    ・She has made wonderful progress in English recently

<p style="font-size:16px; line-height: 0.5; font-family: Noto Sans JP;  color: #202020; font-weight: bold">**⑩ 開拓・かいたく**</p>

###### **・reclamation, cultivation, development**

    ・輸入品市場を開拓する多くの努力がなされてきた
    ・Many efforts have been made to develop the market for imported products

<p style="font-size:16px; line-height: 0.5; font-family: Noto Sans JP;  color: #202020; font-weight: bold">**⑪ 生育・せいいく**</p>

###### **・birth and growth, development, breeding**

    ・雨の量が作物の生育に影響するのですか
    ・Does the amount of rain affect crop growth?

<p style="font-size:16px; line-height: 0.5; font-family: Noto Sans JP;  color: #202020; font-weight: bold">**⑫ 養成・ようせい**</p>

###### **・training, education, development, cultivation**

    ・コンピューター技術者を養成する
    ・Train computer engineers

<p style="font-size:16px; line-height: 0.5; font-family: Noto Sans JP;  color: #202020; font-weight: bold">**⑬ 造成・ぞうせい**</p>

###### **・development of land, preparation, reclamation**

    ・その沿岸地方に臨海工業地帯が造成された
    ・A coastal industrial zone was created in that coastal region

<!-- ------------------------------------------------------------------------ -->

#### emergency

<p style="font-size:16px; line-height: 0.5; font-family: Noto Sans JP;  color: #202020; font-weight: bold">**① 非常・ひじょう**</p>

###### **・emergency, unusual, extraordinary**

    ・彼は非常に際して沈着に振る舞った
    ・He acted calmly in the emergency

<p style="font-size:16px; line-height: 0.5; font-family: Noto Sans JP;  color: #202020; font-weight: bold">**② 応急・おうきゅう**</p>

###### **・emergency, first-aid**

    ・これらの建物は応急の修理が必要です
    ・These buildings need emergency repairs

<p style="font-size:16px; line-height: 0.5; font-family: Noto Sans JP;  color: #202020; font-weight: bold">**③ 緊急・きんきゅう**</p>

###### **・urgent, pressing, emergency**

    ・緊急の時はこのボタンを押しなさい
    ・Press this button in case of emergency

<p style="font-size:16px; line-height: 0.5; font-family: Noto Sans JP;  color: #202020; font-weight: bold">**④ 危機・きき**</p>

###### **・crisis, danger, risk**

    ・危機の時は落ち着かなければならない
    ・We must calm down in times of crisis

<p style="font-size:16px; line-height: 0.5; font-family: Noto Sans JP;  color: #202020; font-weight: bold">**⑤ 避難・ひなん**</p>

###### **・taking refuge, finding shelter, evacuation**

    ・津波のため村民は高台に避難した
    ・Villagers evacuated to higher ground because of the tsunami

<!-- ------------------------------------------------------------------------ -->

#### expectation

<p style="font-size:16px; line-height: 0.5; font-family: Noto Sans JP;  color: #202020; font-weight: bold">**① 期待・きたい**</p>

###### **・expectation, anticipation**

    ・あの人にはあまり期待しないほうがいいよ
    ・Don't expect too much from that guy

<p style="font-size:16px; line-height: 0.5; font-family: Noto Sans JP;  color: #202020; font-weight: bold">**② 予想・よそう**</p>

###### **・expectation, anticipation, prediction**

    ・あなたはどんな結果を予想していますか
    ・What results do you anticipate?

<p style="font-size:16px; line-height: 0.5; font-family: Noto Sans JP;  color: #202020; font-weight: bold">**③ 思惑・おもわく**</p>

###### **・expectation, anticipation, prediction, forecast**

    ・株価が思惑通りになった
    ・The stock prices behaved as I expected

<p style="font-size:16px; line-height: 0.5; font-family: Noto Sans JP;  color: #202020; font-weight: bold">**④ 先見・せんけん**</p>

###### **・foresight, anticipation**

    ・先見の明のある人は最後に成功する
    ・A man of vision will succeed in the end

<!-- ------------------------------------------------------------------------ -->

#### disperse

<p style="font-size:16px; line-height: 0.5; font-family: Noto Sans JP;  color: #202020; font-weight: bold">**① 拡散・かくさん**</p>

###### **・scattering, diffusion, spread**

    ・多くのコンピュータワームはネットワーク共有を通じて拡散する
    ・Many computer worms spread through network sharing

<p style="font-size:16px; line-height: 0.5; font-family: Noto Sans JP;  color: #202020; font-weight: bold">**② 解散・かいさん**</p>

###### **・breaking up, dispersing, dissolution**

    ・警察がデモ隊を解散させた
    ・The police dispersed the demonstrators

<p style="font-size:16px; line-height: 0.5; font-family: Noto Sans JP;  color: #202020; font-weight: bold">**③ 発散・はっさん**</p>

###### **・emission, emanation, radiation, diffusion**

    ・この動物は強いにおいを発散する
    ・This animal emits a strong odor.

<p style="font-size:16px; line-height: 0.5; font-family: Noto Sans JP;  color: #202020; font-weight: bold">**④ 分散・ぶんさん**</p>

###### **・dispersion, breakup, scattering, decentralization**

    ・工場を地方へ分散させるのが望ましい
    ・It is desirable to decentralize factories to rural areas

<!-- ------------------------------------------------------------------------ -->

#### price

<p style="font-size:16px; line-height: 0.5; font-family: Noto Sans JP;  color: #202020; font-weight: bold">**① 費用・ひよう**</p>

###### **・cost, expense**

    ・それにはかなりの時間と費用がかかります
    ・That will take considerable time and expense

<p style="font-size:16px; line-height: 0.5; font-family: Noto Sans JP;  color: #202020; font-weight: bold">**② 値段・ねだん**</p>

###### **・price, cost**

    ・その家は値段が思ったより高かった
    ・The house was pricier than I expected

<p style="font-size:16px; line-height: 0.5; font-family: Noto Sans JP;  color: #202020; font-weight: bold">**③ 代金・だいきん**</p>

###### **・price, cost, charge, payment, bill, fee**

    ・その靴の代金を払いましたか
    ・Did you pay for those shoes?

<p style="font-size:16px; line-height: 0.5; font-family: Noto Sans JP;  color: #202020; font-weight: bold">**④ 価格・かかく**</p>

###### **・price, value, cost**

    ・もっと安い価格になりませんか
    ・Can the price be lower?

<p style="font-size:16px; line-height: 0.5; font-family: Noto Sans JP;  color: #202020; font-weight: bold">**⑤ 価値・かち**</p>

###### **・value, worth, merit**

    ・この本を読む価値があると思いますか
    ・Do you think this book is worth reading?

<p style="font-size:16px; line-height: 0.5; font-family: Noto Sans JP;  color: #202020; font-weight: bold">**⑥ 定価・ていか**</p>

###### **・list price, regular price, established price**

    ・定価から５％値引きいたします
    ・We will discount 5% off the list price

<p style="font-size:16px; line-height: 0.5; font-family: Noto Sans JP;  color: #202020; font-weight: bold">**⑦ 物価・ぶっか**</p>

###### **・prices of commodities, prices in general, cost-of-living**

    ・このところ物価が安定している
    ・Prices have been stable recently

<p style="font-size:16px; line-height: 0.5; font-family: Noto Sans JP;  color: #202020; font-weight: bold">**⑧ 会計・かいけい**</p>

###### **・accounting, finance, account, reckoning, bill at a restaurant**

    ・会計の窓口はどこですか
    ・Where is the counter to pay my bill?

<p style="font-size:16px; line-height: 0.5; font-family: Noto Sans JP;  color: #202020; font-weight: bold">**⑨ 勘定・かんじょう**</p>

###### **・calculation, computation, counting, bill, check, account, payment of a bill**

    ・勘定は別々にしてください
    ・Give us separate checks please

<p style="font-size:16px; line-height: 0.5; font-family: Noto Sans JP;  color: #202020; font-weight: bold">**⑩ 時価・じか**</p>

###### **・current value, price, market value**

    ・時価に見積もって
    ・Estimated at market value

<p style="font-size:16px; line-height: 0.5; font-family: Noto Sans JP;  color: #202020; font-weight: bold">**⑪ 請求書・せいきゅうしょ**</p>

###### **・bill, job invoice**

    ・請求書を合計してください
    ・Please add up the bill

<!-- ------------------------------------------------------------------------ -->

#### expenses

<p style="font-size:16px; line-height: 0.5; font-family: Noto Sans JP;  color: #202020; font-weight: bold">**① 消費・しょうひ**</p>

###### **・consumption, expenditure**

    ・日本の米の消費は減少している
    ・Rice consumption in Japan is declining

<p style="font-size:16px; line-height: 0.5; font-family: Noto Sans JP;  color: #202020; font-weight: bold">**② 浪費・ろうひ**</p>

###### **・waste, extravagance**

    ・それは全くの時間の浪費だ
    ・That is a total waste of time

<p style="font-size:16px; line-height: 0.5; font-family: Noto Sans JP;  color: #202020; font-weight: bold">**③ 経費・けいひ**</p>

###### **・expenses, expenditure, outgoings, outlays, costs**

    ・彼女は自分の経費を減らそうとしている
    ・She is trying to reduce her expenses

<p style="font-size:16px; line-height: 0.5; font-family: Noto Sans JP;  color: #202020; font-weight: bold">**④ 出費・しゅっぴ**</p>

###### **・expenses, disbursements**

    ・彼の出費は収入をはるかに上回っている
    ・His expenses far exceed his income

<p style="font-size:16px; line-height: 0.5; font-family: Noto Sans JP;  color: #202020; font-weight: bold">**⑤ 消費税・しょうひぜい**</p>

###### **・consumption tax**

    ・価格には消費税は含まれていません
    ・Prices do not include sales tax

<p style="font-size:16px; line-height: 0.5; font-family: Noto Sans JP;  color: #202020; font-weight: bold">**⑥ 燃費・ねんぴ**</p>

###### **・fuel consumption, gas mileage**

    ・この車は燃費効率がよい
    ・This car is fuel efficient

<p style="font-size:16px; line-height: 0.5; font-family: Noto Sans JP;  color: #202020; font-weight: bold">**⑦ 会費・かいひ**</p>

###### **・membership fee**

    ・参加のための会費は不要です
    ・No membership fee is required for participation

<p style="font-size:16px; line-height: 0.5; font-family: Noto Sans JP;  color: #202020; font-weight: bold">**⑧ 旅費・りょひ**</p>

###### **・travel expenses**

    ・安いホテルに泊まって旅費を浮かした
    ・I stayed at a cheap hotel and floated the cost of the trip

<p style="font-size:16px; line-height: 0.5; font-family: Noto Sans JP;  color: #202020; font-weight: bold">**⑨ 食費・しょくひ**</p>

###### **・food expense**

    ・われわれの金のほとんどが食費になる
    ・Most of our money goes to food

<p style="font-size:16px; line-height: 0.5; font-family: Noto Sans JP;  color: #202020; font-weight: bold">**⑩ 交通費・こうつうひ**</p>

###### **・traveling expenses, travelling expenses, carfare**

    ・会社までの交通費がだいぶかかる
    ・Transportation to the office costs a lot

<p style="font-size:16px; line-height: 0.5; font-family: Noto Sans JP;  color: #202020; font-weight: bold">**⑪ 自費・じひ**</p>

###### **・one's own expense, out-of-pocket expense**

    ・私は自費でパーティーを開いた
    ・I threw a party at my own expense

<p style="font-size:16px; line-height: 0.5; font-family: Noto Sans JP;  color: #202020; font-weight: bold">**⑫ 生活費・せいかつひ**</p>

###### **・living expenses**

    ・彼女は生活費を親に頼っている
    ・She depends on her parents for her living expenses

<p style="font-size:16px; line-height: 0.5; font-family: Noto Sans JP;  color: #202020; font-weight: bold">**⑬ 実費・じっぴ**</p>

###### **・actual expenses, out-of-pocket expenses**

    ・交通費は全額実費でお払いします
    ・All transportation expenses will be paid at actual cost

<p style="font-size:16px; line-height: 0.5; font-family: Noto Sans JP;  color: #202020; font-weight: bold">**⑭ 消費量・しょうひりょう**</p>

###### **・amount of consumption**

    ・アルコールの消費量は年々増えている
    ・Alcohol consumption is increasing every year
    
<p style="font-size:16px; line-height: 0.5; font-family: Noto Sans JP;  color: #202020; font-weight: bold">**⑮ 生産費・せいさんひ**</p>

###### **・production costs**

    ・もちろん利潤は生産費を上回るべきです
    ・Of course, profit margins should exceed production costs

<p style="font-size:16px; line-height: 0.5; font-family: Noto Sans JP;  color: #202020; font-weight: bold">**⑯ 医療費・いりょうひ**</p>

###### **・medical expenses, doctor's bill**

    ・患者に資力がなければ医療費は免除する
    ・If the patient does not have the resources, medical expenses are waived

<p style="font-size:16px; line-height: 0.5; font-family: Noto Sans JP;  color: #202020; font-weight: bold">**⑰ 家計費・かけいひ**</p>

###### **・household expenses**

    ・私たちの家計費は先月赤字になった
    ・Our household expenses went into the red last month

<p style="font-size:16px; line-height: 0.5; font-family: Noto Sans JP;  color: #202020; font-weight: bold">**⑱ 広告費・こうこくひ**</p>

###### **・advertising expenses**

    ・広告費はこの会社の経費の約７％を占めている
    ・Advertising costs account for about 7% of this company's expenses

<p style="font-size:16px; line-height: 0.5; font-family: Noto Sans JP;  color: #202020; font-weight: bold">**⑲ 結婚費用・けっこんひよう**</p>

###### **・wedding expenses**

    ・彼らの結婚費用は相当なものだった
    ・The cost of their marriage was substantial

<!-- ------------------------------------------------------------------------ -->

#### fee

<p style="font-size:16px; line-height: 0.5; font-family: Noto Sans JP;  color: #202020; font-weight: bold">**① 料金・りょうきん**</p>

###### **・fee, charge, fare**

    ・予約を変更すると料金が変わりますか
    ・If I change my reservation, will the fee change?

<p style="font-size:16px; line-height: 0.5; font-family: Noto Sans JP;  color: #202020; font-weight: bold">**② 無料・むりょう**</p>

###### **・free of charge, gratuitous**

    ・そのパンフレットは無料です
    ・The pamphlet is free of charge

<p style="font-size:16px; line-height: 0.5; font-family: Noto Sans JP;  color: #202020; font-weight: bold">**③ 有料・ゆうりょう**</p>

###### **・fee-charging, paid, not free**

    ・入場は有料ですか無料ですか
    ・Is admission charged or free?

<p style="font-size:16px; line-height: 0.5; font-family: Noto Sans JP;  color: #202020; font-weight: bold">**④ 給料・きゅうりょう**</p>

###### **・salary, wages, pay**

    ・給料は妻に全額渡すことにしている
    ・I give my wife my entire salary

<p style="font-size:16px; line-height: 0.5; font-family: Noto Sans JP;  color: #202020; font-weight: bold">**⑤ 送料・そうりょう**</p>

###### **・postage, carriage, shipping charge**

    ・御返品の場合は送料無料
    ・Free shipping for returns

<p style="font-size:16px; line-height: 0.5; font-family: Noto Sans JP;  color: #202020; font-weight: bold">**⑥ 運賃・うんちん**</p>

###### **・passenger fare, freight rates, shipping expenses**

    ・バスの運賃はいくらですか
    ・How much is the bus fare?

<p style="font-size:16px; line-height: 0.5; font-family: Noto Sans JP;  color: #202020; font-weight: bold">**⑦ 半額・はんがく**</p>

###### **・half the amount of money, half price, half fare**

    ・鉄道の料金は子供は大人の半額だ
    ・The train fare is half the price of an adult for children

<p style="font-size:16px; line-height: 0.5; font-family: Noto Sans JP;  color: #202020; font-weight: bold">**⑧ 賃金・ちんぎん**</p>

###### **・wages, pay, rental payment**

    ・私は彼にその場ですぐ賃金を払った
    ・I paid him his wages right then and there

<p style="font-size:16px; line-height: 0.5; font-family: Noto Sans JP;  color: #202020; font-weight: bold">**⑨ 入館料・にゅうかんりょう**</p>

###### **・admission fee**

    ・入館料は大人料金で7ユーロでした
    ・Admission was 7 euros for adults

<p style="font-size:16px; line-height: 0.5; font-family: Noto Sans JP;  color: #202020; font-weight: bold">**⑩ 入場料・にゅうじょうりょう**</p>

###### **・entrance fee, admission fee, admission, entrance charge**

    ・この美術館の入場料は30ドルです
    ・Admission to this museum is 30 dollars

<p style="font-size:16px; line-height: 0.5; font-family: Noto Sans JP;  color: #202020; font-weight: bold">**⑪ 授業料・じゅぎょうりょう**</p>

###### **・tuition fee, course fee**

    ・俺の大学の授業料は高すぎる
    ・My college tuition is too high

<p style="font-size:16px; line-height: 0.5; font-family: Noto Sans JP;  color: #202020; font-weight: bold">**⑫ 使用料・しようりょう**</p>

###### **・usage fee, rent, hiring fee**

    ・私のピアノレッスンの使用料を含んでいます
    ・Includes the use of my piano lessons

<p style="font-size:16px; line-height: 0.5; font-family: Noto Sans JP;  color: #202020; font-weight: bold">**⑬ 手数料・てすうりょう**</p>

###### **・handling fee, charge for a cancellation, commission, brokerage**

    ・それには手数料がかかりますか
    ・Is there a fee for that?

<p style="font-size:16px; line-height: 0.5; font-family: Noto Sans JP;  color: #202020; font-weight: bold">**⑭ 家賃・やちん**</p>

###### **・rent**

    ・私は家賃に週に５０ドルしか払えない
    ・I can only afford 50 dollars a week for rent
    
<p style="font-size:16px; line-height: 0.5; font-family: Noto Sans JP;  color: #202020; font-weight: bold">**⑮ 賃貸・ちんたい**</p>

###### **・lease, rent, hire**

    ・複数の企業は賃貸協約のこれらのフォークリフトを得る
    ・Several companies get these forklifts in rental agreements

<p style="font-size:16px; line-height: 0.5; font-family: Noto Sans JP;  color: #202020; font-weight: bold">**⑯ 電車賃・でんしゃちん**</p>

###### **・train fare**

    ・ホテルの部屋を予約し、電車賃を払ってここに来た
    ・I booked a hotel room, paid the train fare, and came here

<!-- ------------------------------------------------------------------------ -->

#### charge

<p style="font-size:16px; line-height: 0.5; font-family: Noto Sans JP;  color: #202020; font-weight: bold">**① 代金・だいきん**</p>

###### **・price, payment, cost, charge, bill**

    ・その靴の代金を払いましたか
    ・Did you pay for those shoes?

<p style="font-size:16px; line-height: 0.5; font-family: Noto Sans JP;  color: #202020; font-weight: bold">**② 電話代・でんわだい**</p>

###### **・telephone bill, telephone rate**

    ・の電話代見て目が飛び出た
    ・My eyes popped out when I saw the phone bill for

<p style="font-size:16px; line-height: 0.5; font-family: Noto Sans JP;  color: #202020; font-weight: bold">**③ 電気代・でんきだい**</p>

###### **・electric utility expense**

    ・家に太陽電池パネルを設置してから電気代が半分に減った
    ・My electric bill has been cut in half since I installed solar panels on my house

<p style="font-size:16px; line-height: 0.5; font-family: Noto Sans JP;  color: #202020; font-weight: bold">**④ ガソリン代・ガソリンだい**</p>

###### **・gasoline money, petrol cost**

    ・ガソリン代が高くなってきたので車を手放さなければならなかった
    ・I had to give up my car because of the high gas prices

<!-- ------------------------------------------------------------------------ -->

#### rule

<p style="font-size:16px; line-height: 0.5; font-family: Noto Sans JP;  color: #202020; font-weight: bold">**① 規則・きそく**</p>

###### **・rule, regulation**

    ・その規則は修正されるべきだ
    ・That rule should be modified

<p style="font-size:16px; line-height: 0.5; font-family: Noto Sans JP;  color: #202020; font-weight: bold">**② 支配・しはい**</p>

###### **・rule, domination, control, management, guidance, influence, sway**

    ・誰がこの国を支配していたか
    ・Who ruled this country?

<p style="font-size:16px; line-height: 0.5; font-family: Noto Sans JP;  color: #202020; font-weight: bold">**③ 統治・とうち**</p>

###### **・rule, reign, governing**

    ・フランスの統治下にあった
    ・It was under French rule

<p style="font-size:16px; line-height: 0.5; font-family: Noto Sans JP;  color: #202020; font-weight: bold">**④ 主義・しゅぎ**</p>

###### **・doctrine, rule, principle**

    ・我々は同じ主義を抱いている
    ・We embrace the same principle

<p style="font-size:16px; line-height: 0.5; font-family: Noto Sans JP;  color: #202020; font-weight: bold">**⑤ 法則・ほうそく**</p>

###### **・law, rule**

    ・あらゆるものは自然の法則を受けている
    ・Everything is subject to the laws of nature

<p style="font-size:16px; line-height: 0.5; font-family: Noto Sans JP;  color: #202020; font-weight: bold">**⑥ 規定・きてい**</p>

###### **・stipulation, prescription, provision, regulation, rule**

    ・志願者は女性に限ると規定されている
    ・It is stipulated that applicants must be female

<p style="font-size:16px; line-height: 0.5; font-family: Noto Sans JP;  color: #202020; font-weight: bold">**⑦ 原則・げんそく**</p>

###### **・principle, general rule**

    ・文法の原則が含まれている
    ・Grammar principles included

<p style="font-size:16px; line-height: 0.5; font-family: Noto Sans JP;  color: #202020; font-weight: bold">**⑧ 規制・きせい**</p>

###### **・regulation, control, restriction**

    ・その規制はこのケースには適用されない
    ・That regulation does not apply to this case

<p style="font-size:16px; line-height: 0.5; font-family: Noto Sans JP;  color: #202020; font-weight: bold">**⑨ 統制・とうせい**</p>

###### **・regulation, control, command and control**

    ・その国では政府が物価を統制している
    ・In that country, the government controls prices

<!-- ------------------------------------------------------------------------ -->

#### establish

<p style="font-size:16px; line-height: 0.5; font-family: Noto Sans JP;  color: #202020; font-weight: bold">**① 設定・せってい**</p>

###### **・establishment, creation, posing, setting, scene, option setting, configuration, set up**

    ・新しい運営法を設定する
    ・Set up a new operating method

<p style="font-size:16px; line-height: 0.5; font-family: Noto Sans JP;  color: #202020; font-weight: bold">**② 設立・せつりつ**</p>

###### **・establishment, founding, incorporation**

    ・この協会は自然保護のために設立された
    ・This association was founded to protect nature

<p style="font-size:16px; line-height: 0.5; font-family: Noto Sans JP;  color: #202020; font-weight: bold">**③ 創立・そうりつ**</p>

###### **・establishment, founding, organization**

    ・この学校は1900年に創立された
    ・This school was founded in 1900

<p style="font-size:16px; line-height: 0.5; font-family: Noto Sans JP;  color: #202020; font-weight: bold">**④ 確立・かくりつ**</p>

###### **・establishment, settlement**

    ・独自の外交方針を確立することだ
    ・It's about establishing our own foreign policy

<p style="font-size:16px; line-height: 0.5; font-family: Noto Sans JP;  color: #202020; font-weight: bold">**⑤ 樹立・じゅりつ**</p>

###### **・establishment, founding, setting a record**

    ・マラソンで新記録を樹立した
    ・He set a new record in the marathon

<p style="font-size:16px; line-height: 0.5; font-family: Noto Sans JP;  color: #202020; font-weight: bold">**⑥ 設置・せっち**</p>

###### **・establishment, institution, installation**

    ・集中暖房を事務所に設置した
    ・Centralized heating was installed in the office

<p style="font-size:16px; line-height: 0.5; font-family: Noto Sans JP;  color: #202020; font-weight: bold">**⑦ 建設・けんせつ**</p>

###### **・establishment, construction, build**

    ・彼らは工場を建設するだけの資金を持っている
    ・They have enough money to build a factory

<p style="font-size:16px; line-height: 0.5; font-family: Noto Sans JP;  color: #202020; font-weight: bold">**⑧ 成立・せいりつ**</p>

###### **・establishment, formation, materialization, coming into existence**

    ・新しい委員会の成立は彼の熱意に負うところが大きい
    ・The formation of the new committee owes much to his enthusiasm

<p style="font-size:16px; line-height: 0.5; font-family: Noto Sans JP;  color: #202020; font-weight: bold">**⑨ 施設・しせつ**</p>

###### **・establishment, institution, facility**

    ・私達の町にはすばらしいスポーツ施設がある
    ・Our town has great sports facilities

<p style="font-size:16px; line-height: 0.5; font-family: Noto Sans JP;  color: #202020; font-weight: bold">**⑩ 創設・そうせつ**</p>

###### **・establishment, founding, organization**

    ・この大学は1843年に創設された
    ・The college was founded in 1843

<p style="font-size:16px; line-height: 0.5; font-family: Noto Sans JP;  color: #202020; font-weight: bold">**⑪ 制定・せいてい**</p>

###### **・establishment, enactment, creation**

    ・その法律は明治時代に制定された
    ・That law was enacted during the Meiji era

<p style="font-size:16px; line-height: 0.5; font-family: Noto Sans JP;  color: #202020; font-weight: bold">**⑫ 開設・かいせつ**</p>

###### **・establishment, opening, setting up, inauguration**

    ・新しい診療所がこの町に開設された
    ・A new clinic has opened in this town

<p style="font-size:16px; line-height: 0.5; font-family: Noto Sans JP;  color: #202020; font-weight: bold">**⑬ 新設・しんせつ**</p>

###### **・establishing, founding, setting up, organizing**

    ・大学院新設の提案である
    ・It is a proposal to establish a new graduate school

<p style="font-size:16px; line-height: 0.5; font-family: Noto Sans JP;  color: #202020; font-weight: bold">**⑭ 構える・かまえる**</p>

###### **・set up, build, establish, run, prepare in advance**

    ・彼は大通りに店を構えている
    ・He has a store on Main Street

<!-- ------------------------------------------------------------------------ -->

#### report

<p style="font-size:16px; line-height: 0.5; font-family: Noto Sans JP;  color: #202020; font-weight: bold">**① 報告・ほうこく**</p>

###### **・report, information**

    ・結果が分かったらこちらから報告します
    ・We will report back here when we know the results

<p style="font-size:16px; line-height: 0.5; font-family: Noto Sans JP;  color: #202020; font-weight: bold">**② 申告・しんこく**</p>

###### **・report, return, statement, declaration**

    ・申告するものは何も持っていません
    ・I have nothing to declare

<p style="font-size:16px; line-height: 0.5; font-family: Noto Sans JP;  color: #202020; font-weight: bold">**③ 報道・ほうどう**</p>

###### **・report, reporting, news, information**

    ・その報道はまだ確認されてない
    ・That report has not yet been confirmed

<p style="font-size:16px; line-height: 0.5; font-family: Noto Sans JP;  color: #202020; font-weight: bold">**④ 記事・きじ**</p>

###### **・article, news story, report, account**

    ・いつも記事を書いています
    ・I always write articles

<p style="font-size:16px; line-height: 0.5; font-family: Noto Sans JP;  color: #202020; font-weight: bold">**⑤ 通報・つうほう**</p>

###### **・report, notification, tip, bulletin**

    ・すぐ警察に通報してください
    ・You should notify the police at once

<p style="font-size:16px; line-height: 0.5; font-family: Noto Sans JP;  color: #202020; font-weight: bold">**⑥ 特集・とくしゅう**</p>

###### **・feature, special edition, report**

    ・その週刊誌は今週は総選挙特集を組んだ
    ・That weekly magazine ran a general election special this week

<p style="font-size:16px; line-height: 0.5; font-family: Noto Sans JP;  color: #202020; font-weight: bold">**⑦ 情報 ・じょうほう**</p>

###### **・information, news, intelligence, advices**

    ・株のうまい情報を漏らしてくれた
    ・He leaked some good information about the stock

<!-- ------------------------------------------------------------------------ -->

#### cooking

<p style="font-size:16px; line-height: 0.5; font-family: Noto Sans JP;  color: #202020; font-weight: bold">**① 料理・りょうり**</p>

###### **・cooking, cookery, cuisine, meal, food, dish**

    ・当店はフランス料理を得意としています
    ・We specialize in French cuisine

<p style="font-size:16px; line-height: 0.5; font-family: Noto Sans JP;  color: #202020; font-weight: bold">**② 調理・ちょうり**</p>

###### **・cooking, food preparation**

    ・卵はどのように調理しましょうか
    ・How should we cook the eggs?

<p style="font-size:16px; line-height: 0.5; font-family: Noto Sans JP;  color: #202020; font-weight: bold">**③ 炊事・すいじ**</p>

###### **・cooking, kitchen work, culinary arts**

    ・私は炊事が全然できない
    ・I can't cook at all

<p style="font-size:16px; line-height: 0.5; font-family: Noto Sans JP;  color: #202020; font-weight: bold">**④ 自炊・じすい**</p>

###### **・cooking for oneself, cooking one's own food**

    ・私は自炊に慣れている
    ・I am used to cooking for myself

<p style="font-size:16px; line-height: 0.5; font-family: Noto Sans JP;  color: #202020; font-weight: bold">**⑤ 割烹・かっぽう**</p>

###### **・cooking, cuisine**

    ・実際にフレンチ割烹をやると決めたのは5年前くらいです
    ・I actually decided to open a French kappo restaurant about five years ago

<p style="font-size:16px; line-height: 0.5; font-family: Noto Sans JP;  color: #202020; font-weight: bold">**⑥ 煮炊き・にたき**</p>

###### **・cooking**

    ・自分で煮炊きするのに慣れている
    ・I'm used to cooking my own food

<p style="font-size:16px; line-height: 0.5; font-family: Noto Sans JP;  color: #202020; font-weight: bold">**⑦ 手料理 ・てりょうり**</p>

###### **・home cooking**

    ・君の手料理がきっと恋しくなると思うよ
    ・I'm sure I'll miss your home-cooked meals

<!-- ------------------------------------------------------------------------ -->

#### search

<p style="font-size:16px; line-height: 0.5; font-family: Noto Sans JP;  color: #202020; font-weight: bold">**① 探索・たんさく**</p>

###### **・search, lookup, hunt, research, exploration, investigation**

    ・その島は隅々まで探索されている
    ・Every inch of that island has been explored

<p style="font-size:16px; line-height: 0.5; font-family: Noto Sans JP;  color: #202020; font-weight: bold">**② 捜索・そうさく**</p>

###### **・search for someone, manhunt**

    ・嵐のため行方不明の子供の捜索ができなかった
    ・The storm prevented a search for the missing child

<p style="font-size:16px; line-height: 0.5; font-family: Noto Sans JP;  color: #202020; font-weight: bold">**③ 捜査・そうさ**</p>

###### **・search, investigation, inquiry**

    ・警察は徹底的捜査をしようとしてた
    ・The police were trying to do a thorough investigation

<p style="font-size:16px; line-height: 0.5; font-family: Noto Sans JP;  color: #202020; font-weight: bold">**④ 探求・たんきゅう**</p>

###### **・search, quest, pursuit**

    ・その問題はまだ十分に探求されていない
    ・That issue has not yet been fully explored

<p style="font-size:16px; line-height: 0.5; font-family: Noto Sans JP;  color: #202020; font-weight: bold">**⑤ 追求・ついきゅう**</p>

###### **・pursuit, search, chase, seeking after**

    ・残りの生涯は自分の理想を追求していくと心に決めた
    ・He made up his mind to pursue his ideals for the rest of his life

<p style="font-size:16px; line-height: 0.5; font-family: Noto Sans JP;  color: #202020; font-weight: bold">**⑥ 探究・たんきゅう**</p>

###### **・research, investigation, enquiry, inquiry, study**

    ・事件の裏を探究する
    ・Explore the case behind the case

<p style="font-size:16px; line-height: 0.5; font-family: Noto Sans JP;  color: #202020; font-weight: bold">**⑦ 探す・さがす**</p>

###### **・search for, hunt for, seek**

    ・彼は貸し家を探している
    ・Negotiations made little progress

<p style="font-size:16px; line-height: 0.5; font-family: Noto Sans JP;  color: #202020; font-weight: bold">**⑧ 捜す・さがす**</p>

###### **・search for, hunt for, seek**

    ・時計がないので家中を捜した
    ・He is looking for a house to rent

<p style="font-size:16px; line-height: 0.5; font-family: Noto Sans JP;  color: #202020; font-weight: bold">**⑨ 探る・さぐる**</p>

###### **・feel around for, fumble for, search for, look for, investigate, probe, explore**

    ・我々は支出を削減するあらゆる可能な方法を探った
    ・We explored every possible way to reduce expenditures

<p style="font-size:16px; line-height: 0.5; font-family: Noto Sans JP;  color: #202020; font-weight: bold">**⑩ 探検・たんけん**</p>

###### **・exploration, expedition**

    ・彼らの探検には問題の生じることが予想される
    ・We anticipate that their exploration will be problematic

<!-- ------------------------------------------------------------------------ -->

#### suitable

<p style="font-size:16px; line-height: 0.5; font-family: Noto Sans JP;  color: #202020; font-weight: bold">**② 適切・てきせつ**</p>

###### **・appropriate, suitable, fitting, apt, proper, right, relevant**

    ・その問題に関する彼の意見はたいへん適切だ
    ・His opinion on the matter is very pertinent.

<p style="font-size:16px; line-height: 0.5; font-family: Noto Sans JP;  color: #202020; font-weight: bold">**② 適宜・てきぎ**</p>

###### **・appropriate, suitable, fitting, proper**

    ・現地へ着いたら適宜に行動してください
    ・Please act accordingly when you get there

<p style="font-size:16px; line-height: 0.5; font-family: Noto Sans JP;  color: #202020; font-weight: bold">**③ 適当・てきとう**</p>

###### **・suitable, proper, appropriate, adequate, fit, fair**

    ・子供たちに適当な遊び場が欲しい
    ・I need a suitable playground for my children

<p style="font-size:16px; line-height: 0.5; font-family: Noto Sans JP;  color: #202020; font-weight: bold">**④ 相当・そうとう**</p>

###### **・equivalent to, appropriate, suitable, proportionate**

    ・その言葉に相当する英語が見当たらない
    ・I can't find the English equivalent of that word

<p style="font-size:16px; line-height: 0.5; font-family: Noto Sans JP;  color: #202020; font-weight: bold">**⑤ 妥当・だとう**</p>

###### **・valid, proper, right, appropriate, reasonable**

    ・あのレストランなら妥当な値段でいい料理が食べられますよ
    ・You can get good food at a reasonable price in that restaurant

<p style="font-size:16px; line-height: 0.5; font-family: Noto Sans JP;  color: #202020; font-weight: bold">**⑥ 相応・そうおう**</p>

###### **・suitable, appropriate, befitting, becoming, adequate**

    ・各自が働きに相応した報酬を受け取った
    ・Each one received payment proportional to the work he had done

<p style="font-size:16px; line-height: 0.5; font-family: Noto Sans JP;  color: #202020; font-weight: bold">**⑦ 穏当・おんとう**</p>

###### **・proper, reasonable, right, appropriate**

    ・それなら穏当な処置と言えるだろう
    ・Then it can be said that it is a moderate measure

<p style="font-size:16px; line-height: 0.5; font-family: Noto Sans JP;  color: #202020; font-weight: bold">**⑧ 当該・とうがい**</p>

###### **・appropriate, concerned, relevant, applicable, competent**

    ・交通法規の当該事項を参照せよ
    ・Refer to the relevant sections of the Traffic Laws and Regulations

<p style="font-size:16px; line-height: 0.5; font-family: Noto Sans JP;  color: #202020; font-weight: bold">**⑨ 相応しい・ふさわしい**</p>

###### **・appropriate, adequate, suitable, fitting, worthy**

    ・彼女のコートはその場にふさわしくなかった
    ・Her coat was not appropriate for the occasion

<!-- ------------------------------------------------------------------------ -->

#### finally

<p style="font-size:16px; line-height: 0.5; font-family: Noto Sans JP;  color: #202020; font-weight: bold">**① やっと**</p>

###### **・at last, at length**

###### ・expresses expectation or intention to happen, be able to happen

    ・長く続いた試合がやっと終わった
    ・The long game was finally over

<p style="font-size:16px; line-height: 0.5; font-family: Noto Sans JP;  color: #202020; font-weight: bold">**② ようやく**</p>

###### **・finally, at last**

###### ・expresses expectation or intention to happen, be able to happen

    ・今日になってようやく事の詳細を知りました
    ・Today I finally learned the details of what happened

<p style="font-size:16px; line-height: 0.5; font-family: Noto Sans JP;  color: #202020; font-weight: bold">**③ いよいよ**</p>

###### **・finally, at last**

###### ・expresses expectation to happen, be able to happen, more bound to happen

    ・いよいよ今週を限りにしばらくのお休みです
    ・Finally, we are taking a short break after this week

<p style="font-size:16px; line-height: 0.5; font-family: Noto Sans JP;  color: #202020; font-weight: bold">**④ ついに**</p>

###### **・finally, at last, in the end**

###### ・not planned or wanted to happen, happens naturally

    ・彼の夢がついに実現した
    ・His dream finally came true 

<p style="font-size:16px; line-height: 0.5; font-family: Noto Sans JP;  color: #202020; font-weight: bold">**⑤ とうとう**</p>

###### **・finally, at last, ultimately, in the end**

###### ・not planned or wanted to happen, happens naturally

    ・実験を繰り返してとうとう予期した結果を得た
    ・Repeated experiments finally yielded the expected results

<p style="font-size:16px; line-height: 0.5; font-family: Noto Sans JP;  color: #202020; font-weight: bold">**⑥ けっきょく**</p>

###### **・after all, in the end, ultimately, eventually**

###### ・happens in conclusion

    ・結局会社の役に立ったじゃないか
    ・After all, we did contribute something to our company

<!-- ------------------------------------------------------------------------ -->

#### situation

<p style="font-size:16px; line-height: 0.5; font-family: Noto Sans JP;  color: #202020; font-weight: bold">**① 状態・じょうたい**</p>

###### **・current status, condition, situation, circumstances, state**

    ・患者は依然として意識不明の状態が続いている
    ・Patient remains in an unconscious state

<p style="font-size:16px; line-height: 0.5; font-family: Noto Sans JP;  color: #202020; font-weight: bold">**② 状況・じょうきょう**</p>

###### **・state of affairs around you, situation, circumstances**

    ・現場の状況がわかったら知らせてくれ
    ・Let me know when you have a situation on the ground

<p style="font-size:16px; line-height: 0.5; font-family: Noto Sans JP;  color: #202020; font-weight: bold">**③ 情勢・じょうせい**</p>

###### **・state of affairs, state of things, situation, circumstances, condition**

    ・彼女は情勢を把握することができる
    ・She is able to grasp the situation

<p style="font-size:16px; line-height: 0.5; font-family: Noto Sans JP;  color: #202020; font-weight: bold">**④ 実情・じつじょう**</p>

###### **・actual state of affairs, actual circumstances, actual situation, real condition**

    ・もっと実情をふまえてものを言って欲しい
    ・I wish you would say something more based on the actual situation

<p style="font-size:16px; line-height: 0.5; font-family: Noto Sans JP;  color: #202020; font-weight: bold">**⑤ 様子・ようす**</p>

###### **・state of affairs, state, circumstances, situation, appearance, sign, indication**

    ・彼の家庭の様子は今どんな具合ですか
    ・What is his family situation like now?

<p style="font-size:16px; line-height: 0.5; font-family: Noto Sans JP;  color: #202020; font-weight: bold">**⑥ 具合・ぐあい**</p>

###### **・state, condition, manner, health, circumstance**

    ・天気の具合が思わしくない
    ・Weather conditions are not favorable

<p style="font-size:16px; line-height: 0.5; font-family: Noto Sans JP;  color: #202020; font-weight: bold">**⑦ 調子・ちょうし**</p>

###### **・tune, tone, rhythm, mood, manner, condition, state of health**

    ・最近体の調子があまりよくない
    ・My body hasn't been feeling very well lately

<!-- ------------------------------------------------------------------------ -->

### Grammar {.tabset}

#### 01

<p style="font-size:16px; line-height: 0.5; font-family: Noto Sans JP;  color: #202020; font-weight: bold">**① 向き**</p>

###### **・suitable for, specially for**

    ・若い女性向きの小説を書いています
    ・このレストランは量が多いから男子学生向きですね

<!-- <h> -->

    ・I write novels for young women
    ・This restaurant is suitable for male students because of the large portions.

<p style="font-size:16px; line-height: 0.5; font-family: Noto Sans JP;  color: #202020; font-weight: bold">**② 向け**</p>

###### **・intended for, aimed at**

    ・最近は男性向けの料理教室が人気だ
    ・ここは女子学生向けの寮ですから男性は入れません

<!-- <h> -->

    ・Cooking classes for men are very popular these days
    ・This is a dormitory for female students, so men are not allowed

<!-- ------------------------------------------------------------------------ -->

#### 02

<!-- ------------------------------------------------------------------------ -->

#### 03

<!-- ------------------------------------------------------------------------ -->

#### 04

<!-- ------------------------------------------------------------------------ -->

#### 05

<!-- ------------------------------------------------------------------------ -->

### Recognize {.tabset}

<div class = "row">
<div class = "col-sm-4">

```{r, echo=FALSE, message=FALSE}

smlrwrds <- smlrwrds[sample(1:nrow(smlrwrds)),]

reactable(
  smlrwrds,
  columns = list(
    Words = colDef(
      cell = function(value, index) {
        Meaning <- smlrwrds$Meaning[index]
        Meaning <- if (!is.na(Meaning)) Meaning else ""
        Reading <- smlrwrds$Reading[index]
        Reading <- if (!is.na(Reading)) Reading else ""
        tagList(
          div(style = list(fontSize = 34, fontWeight = 600, fontFamily = 'Open Sans'), value),
          div(style = list(fontSize = 10), Reading),
          div(style = list(fontSize = 9, fontWeight = 500), Meaning),
        )
      },
      align = "center"
    ),

    Meaning = colDef(show = FALSE),
    Reading = colDef(show = FALSE)

  ),
  defaultPageSize = 1,
  theme = reactableTheme(
    cellStyle = list(display = "flex", flexDirection = "column", justifyContent = "center", fontSize = "11px", height = 250),
    searchInputStyle = list(
      paddingLeft = "8px",
      paddingTop = "8px",
      paddingBottom = "8px",
      width = "100%",
      fontSize = "11px"
    )
  ),
  showPageInfo = FALSE, bordered = TRUE, searchable = TRUE, sortable = FALSE, paginationType = "simple",

  style = list(fontFamily = "Noto Sans JP, Heiti SC, Hiragino Maru Gothic ProN, Anonymous Pro , monospace, Helvetica Neue", fontSize = "11px")
)

```

</div>
<div class = "col-sm-8">

```{r, echo=FALSE, message=FALSE}

smlrwrds <- smlrwrds[sample(1:nrow(smlrwrds)),]

reactable(
  smlrwrds,
  columns = list(
    Words = colDef(
      cell = function(value, index) {
        Meaning <- smlrwrds$Meaning[index]
        Meaning <- if (!is.na(Meaning)) Meaning else ""
        Reading <- smlrwrds$Reading[index]
        Reading <- if (!is.na(Reading)) Reading else ""
        tagList(
          div(style = list(fontSize = 24, fontWeight = 600, fontFamily = 'Open Sans'), value),
          # div(style = list(fontSize = 10), Reading),
          # div(style = list(fontSize = 9), Meaning),
        )
      },
      align = "center"
    ),

    Meaning = colDef(show = FALSE),
    Reading = colDef(show = FALSE)

  ),
  defaultPageSize = 1,
  theme = reactableTheme(
    cellStyle = list(display = "flex", flexDirection = "column", justifyContent = "center", fontSize = "11px", height = 250),
    searchInputStyle = list(
      paddingLeft = "8px",
      paddingTop = "8px",
      paddingBottom = "8px",
      width = "100%",
      fontSize = "11px"
    )
  ),
  showPageInfo = FALSE, bordered = TRUE, searchable = TRUE, sortable = FALSE, paginationType = "simple",

  style = list(fontFamily = "Noto Sans JP, Heiti SC, Hiragino Maru Gothic ProN, Anonymous Pro , monospace, Helvetica Neue", fontSize = "11px")
)

```

</div>
</div>

<!-- ------------------------------------------------------------------------ -->

## <b> Category </b> {.tabset}

### List {.tabset}

```{r, echo=FALSE, message=FALSE}

exwrds.cn <- cnctr %>% select(Words, Reading, Meaning)
exwrds.ad <- advls %>% select(Words, Reading, Meaning)
exwrds.na <- nadj2 %>% select(Words, Reading, Meaning)
exwrds.id <- nadj1 %>% select(Words, Reading, Meaning)
exwrds.vl <- advv1 %>% select(Word, Reading, Meaning) %>% rename(Words = Word)
exwrds.on <- ontpe %>% select(Word, Reading, Meaning) %>% rename(Words = Word)
exwrds.nn <- nounw %>% select(Words, Reading, Meaning)

exwrds.lst <- bind_rows(exwrds.cn, exwrds.ad)
exwrds.lst <- bind_rows(exwrds.lst, exwrds.na)
exwrds.lst <- bind_rows(exwrds.lst, exwrds.id)
exwrds.lst <- bind_rows(exwrds.lst, exwrds.on)
exwrds.lst <- bind_rows(exwrds.lst, exwrds.nn)

exwrds.lst <- na.omit(exwrds.lst)
exwrds.lst <- exwrds.lst[sample(1:nrow(exwrds.lst)),]

reactable(
  exwrds.lst,
  columns = list(
    Words = colDef(minWidth = 22,align = "left", style = list(fontSize = 13.5, fontFamily = 'Rounded Mplus 1c')),
    Reading = colDef(minWidth = 25,align = "left"),
    Meaning = colDef(minWidth = 100,align = "left") 
  ),
  defaultPageSize = 8,
  theme = reactableTheme(
    # Vertically center cells
    cellStyle = list(display = "flex", flexDirection = "column", justifyContent = "center"),
    searchInputStyle = list(
      paddingLeft = "8px",
      paddingTop = "8px",
      paddingBottom = "8px",
      width = "100%"
    )
  ),
  showPageInfo = FALSE, bordered = TRUE, searchable = TRUE, sortable = FALSE, paginationType = "numbers", striped = TRUE,

  style = list(fontFamily = "Noto Sans JP, Heiti SC, Hiragino Maru Gothic ProN, Anonymous Pro , monospace, Helvetica Neue", fontSize = "11px")
)

```

<!-- ------------------------------------------------------------------------ -->

### Connectives {.tabset}

```{r, echo=FALSE, message=FALSE}

exwrds <- exwrd %>% select(Connectives)
exwrds <- exwrds[sample(1:nrow(exwrds)),]

reactable(
  na.omit(exwrds),
  columns = list(
    Connectives = colDef(align = "center", style = list(fontSize = 24, fontWeight = 600, fontFamily = 'Open Sans'))
  ),
  defaultPageSize = 1,
  theme = reactableTheme(
    # Vertically center cells
    cellStyle = list(display = "flex", flexDirection = "column", justifyContent = "center", height = 220),
    searchInputStyle = list(
      paddingLeft = "8px",
      paddingTop = "8px",
      paddingBottom = "8px",
      width = "100%"
    )
  ),
  showPageInfo = FALSE, bordered = TRUE, searchable = TRUE, sortable = FALSE, paginationType = "numbers",
  
  style = list(fontFamily = "Noto Sans JP, Heiti SC, Hiragino Maru Gothic ProN, Anonymous Pro , monospace, Helvetica Neue", fontSize = "11px")
)

```

<!-- ------------------------------------------------------------------------ -->

### Adverbials {.tabset}

```{r, echo=FALSE, message=FALSE}

exwrds <- exwrd %>% select(Adverbials)
exwrds <- exwrds[sample(1:nrow(exwrds)),]

reactable(
  na.omit(exwrds),
  columns = list(
    Adverbials = colDef(align = "center", style = list(fontSize = 24, fontWeight = 600, fontFamily = 'Open Sans'))
  ),
  defaultPageSize = 1,
  theme = reactableTheme(
    # Vertically center cells
    cellStyle = list(display = "flex", flexDirection = "column", justifyContent = "center", height = 220),
    searchInputStyle = list(
      paddingLeft = "8px",
      paddingTop = "8px",
      paddingBottom = "8px",
      width = "100%"
    )
  ),
  showPageInfo = FALSE, bordered = TRUE, searchable = TRUE, sortable = FALSE, paginationType = "numbers",
  
  style = list(fontFamily = "Noto Sans JP, Heiti SC, Hiragino Maru Gothic ProN, Anonymous Pro , monospace, Helvetica Neue", fontSize = "11px")
)

```

<!-- ------------------------------------------------------------------------ -->

### Na-Adjectives {.tabset}

```{r, echo=FALSE, message=FALSE}

exwrds <- exwrd %>% select(Na.Adjectives)
exwrds <- exwrds[sample(1:nrow(exwrds)),]

reactable(
  na.omit(exwrds),
  columns = list(
    Na.Adjectives = colDef(align = "center", style = list(fontSize = 24, fontWeight = 600, fontFamily = 'Open Sans'))
  ),
  defaultPageSize = 1,
  theme = reactableTheme(
    # Vertically center cells
    cellStyle = list(display = "flex", flexDirection = "column", justifyContent = "center", height = 220),
    searchInputStyle = list(
      paddingLeft = "8px",
      paddingTop = "8px",
      paddingBottom = "8px",
      width = "100%"
    )
  ),
  showPageInfo = FALSE, bordered = TRUE, searchable = TRUE, sortable = FALSE, paginationType = "numbers",
  
  style = list(fontFamily = "Noto Sans JP, Heiti SC, Hiragino Maru Gothic ProN, Anonymous Pro , monospace, Helvetica Neue", fontSize = "11px")
)

```

<!-- ------------------------------------------------------------------------ -->

### I-Adjectives {.tabset}

```{r, echo=FALSE, message=FALSE}

exwrds <- exwrd %>% select(I.Adjectives)
exwrds <- exwrds[sample(1:nrow(exwrds)),]

reactable(
  na.omit(exwrds),
  columns = list(
    I.Adjectives = colDef(align = "center", style = list(fontSize = 24, fontWeight = 600, fontFamily = 'Open Sans'))
  ),
  defaultPageSize = 1,
  theme = reactableTheme(
    # Vertically center cells
    cellStyle = list(display = "flex", flexDirection = "column", justifyContent = "center", height = 220),
    searchInputStyle = list(
      paddingLeft = "8px",
      paddingTop = "8px",
      paddingBottom = "8px",
      width = "100%"
    )
  ),
  showPageInfo = FALSE, bordered = TRUE, searchable = TRUE, sortable = FALSE, paginationType = "numbers",
  
  style = list(fontFamily = "Noto Sans JP, Heiti SC, Hiragino Maru Gothic ProN, Anonymous Pro , monospace, Helvetica Neue", fontSize = "11px")
)

```

<!-- ------------------------------------------------------------------------ -->

### Onomatope {.tabset}

```{r, echo=FALSE, message=FALSE}

exwrds <- exwrd %>% select(Onomatope)
exwrds <- exwrds[sample(1:nrow(exwrds)),]

reactable(
  na.omit(exwrds),
  columns = list(
    Onomatope = colDef(align = "center", style = list(fontSize = 24, fontWeight = 600, fontFamily = 'Open Sans'))
  ),
  defaultPageSize = 1,
  theme = reactableTheme(
    # Vertically center cells
    cellStyle = list(display = "flex", flexDirection = "column", justifyContent = "center", height = 220),
    searchInputStyle = list(
      paddingLeft = "8px",
      paddingTop = "8px",
      paddingBottom = "8px",
      width = "100%"
    )
  ),
  showPageInfo = FALSE, bordered = TRUE, searchable = TRUE, sortable = FALSE, paginationType = "numbers",
  
  style = list(fontFamily = "Noto Sans JP, Heiti SC, Hiragino Maru Gothic ProN, Anonymous Pro , monospace, Helvetica Neue", fontSize = "11px")
)

```

<!-- ------------------------------------------------------------------------ -->

### Interrogatives {.tabset}

```{r, echo=FALSE, message=FALSE}

exwrds <- exwrd %>% select(Interrogatives)
exwrds <- exwrds[sample(1:nrow(exwrds)),]

reactable(
  na.omit(exwrds),
  columns = list(
    Interrogatives = colDef(align = "center", style = list(fontSize = 24, fontWeight = 600, fontFamily = 'Open Sans'))
  ),
  defaultPageSize = 1,
  theme = reactableTheme(
    # Vertically center cells
    cellStyle = list(display = "flex", flexDirection = "column", justifyContent = "center", height = 220),
    searchInputStyle = list(
      paddingLeft = "8px",
      paddingTop = "8px",
      paddingBottom = "8px",
      width = "100%"
    )
  ),
  showPageInfo = FALSE, bordered = TRUE, searchable = TRUE, sortable = FALSE, paginationType = "numbers",
  
  style = list(fontFamily = "Noto Sans JP, Heiti SC, Hiragino Maru Gothic ProN, Anonymous Pro , monospace, Helvetica Neue", fontSize = "11px")
)

```


<!-- ------------------------------------------------------------------------ -->

## <b> Readings </b> {.tabset}

### Sentences {.tabset}

```{r, echo=FALSE, message=FALSE}

rdgsnt <- rdgsnt %>% select(Sentences)
rdgsnt <- na.omit(rdgsnt)
rdgsnt <- rdgsnt[sample(1:nrow(rdgsnt)),]

reactable(
  rdgsnt,
  columns = list(
    Sentences = colDef(minWidth = 300,align = "left", style = list(fontSize = 15, fontFamily = 'Rounded Mplus 1c'))
  ),
  defaultPageSize = 8,
  theme = reactableTheme(
    # Vertically center cells
    cellStyle = list(display = "flex", flexDirection = "column", justifyContent = "center"),
    searchInputStyle = list(
      paddingLeft = "8px",
      paddingTop = "8px",
      paddingBottom = "8px",
      width = "100%"
    )
  ),
  showPageInfo = FALSE, bordered = TRUE, searchable = TRUE, sortable = FALSE, paginationType = "numbers",striped = TRUE,

  style = list(fontFamily = "Noto Sans JP, Heiti SC, Hiragino Maru Gothic ProN, Anonymous Pro , monospace, Helvetica Neue", fontSize = "11px")
)

```

<!-- ------------------------------------------------------------------------ -->

### Articles {.tabset}

<!-- ------------------------------------------------------------------------ -->

### Jlpt {.tabset}

#### N5 {.tabset}

##### 01 {.tabset}

```{r, echo=FALSE, message=FALSE}

exmrdng.a <- exmrdng  %>% slice(1:1)

reactable(
  exmrdng.a,
  columns = list(
    Script = colDef(
      minWidth = 280,
      cell = function(value, index) {
        # Translation <- inkrdngs.a$Translation[index]
        # Translation <- if (!is.na(Translation)) Translation else ""
        tagList(
          div(style = list(fontSize = 2), "."),
          div(style = list(fontSize = 2), "."),
          div(style = list(fontSize = 2), "."),
          div(style = list(fontSize = 2), "."),
          div(style = list(fontSize = 2), "."),
          div(style = list(fontSize = 2), "."),
          div(style = list(fontSize = 18, fontWeight = 500, color = '#202020', fontFamily = 'Open Sans'), value),
          div(style = list(fontSize = 2), "."),
          div(style = list(fontSize = 2), "."),
          div(style = list(fontSize = 2), "."),
          div(style = list(fontSize = 2), "."),
          div(style = list(fontSize = 2), "."),
          div(style = list(fontSize = 2), "."),
        )
      },
      align = "left"
    )
    # Translation = colDef(show = FALSE)

  ),
  defaultPageSize = 1,
  theme = reactableTheme(
    # Vertically center cells
    cellStyle = list(display = "flex", flexDirection = "column", justifyContent = "center"),
    searchInputStyle = list(
      paddingLeft = "8px",
      paddingTop = "8px",
      paddingBottom = "8px",
      width = "100%"
    )
  ),
  showPageInfo = FALSE, bordered = TRUE, searchable = FALSE, sortable = FALSE, paginationType = "simple",
  
  style = list(fontFamily = "Noto Sans JP, Heiti SC, Hiragino Maru Gothic ProN, Anonymous Pro , monospace, Helvetica Neue", fontSize = "11px")
)

```

<p style="font-size:15px; font-family: Noto Sans JP; font-weight: 300; color: #0F0F0F">
  問題（　）に入るものを１・２・３・４から選びなさい。  
  ⓵  
  1. 雨がふっている   2. 雨をふった   3. 雨をふる   4. 雨がふります  
  ⓶  
  1. それに   2.しかし    3. それでは   4. それから  
  ⓷  
  1. 本を読みたいです   2. こうえんに行きたいです   3. としょかんに行きたい   4. いえでえいがを見たいです 
</p>

<!-- ------------------------------------------------------------------------ -->

##### 02 {.tabset}

```{r, echo=FALSE, message=FALSE}

exmrdng.a <- exmrdng  %>% slice(2:2)

reactable(
  exmrdng.a,
  columns = list(
    Script = colDef(
      minWidth = 280,
      cell = function(value, index) {
        # Translation <- inkrdngs.a$Translation[index]
        # Translation <- if (!is.na(Translation)) Translation else ""
        tagList(
          div(style = list(fontSize = 2), "."),
          div(style = list(fontSize = 2), "."),
          div(style = list(fontSize = 2), "."),
          div(style = list(fontSize = 2), "."),
          div(style = list(fontSize = 2), "."),
          div(style = list(fontSize = 2), "."),
          div(style = list(fontSize = 18, fontWeight = 500, color = '#202020', fontFamily = 'Open Sans'), value),
          div(style = list(fontSize = 2), "."),
          div(style = list(fontSize = 2), "."),
          div(style = list(fontSize = 2), "."),
          div(style = list(fontSize = 2), "."),
          div(style = list(fontSize = 2), "."),
          div(style = list(fontSize = 2), "."),
        )
      },
      align = "left"
    )
    # Translation = colDef(show = FALSE)

  ),
  defaultPageSize = 1,
  theme = reactableTheme(
    # Vertically center cells
    cellStyle = list(display = "flex", flexDirection = "column", justifyContent = "center"),
    searchInputStyle = list(
      paddingLeft = "8px",
      paddingTop = "8px",
      paddingBottom = "8px",
      width = "100%"
    )
  ),
  showPageInfo = FALSE, bordered = TRUE, searchable = FALSE, sortable = FALSE, paginationType = "simple",
  
  style = list(fontFamily = "Noto Sans JP, Heiti SC, Hiragino Maru Gothic ProN, Anonymous Pro , monospace, Helvetica Neue", fontSize = "11px")
)

```

<p style="font-size:15px; font-family: Noto Sans JP; font-weight: 300; color: #0F0F0F">
問題（　）に入るものを１・２・３・４から選びなさい。  
⓵  
1. まで 2. それから 3. から 4. だから  
⓶  
1. だから 2. それに 3. つぎは 4. しかし  
</p>

<!-- ------------------------------------------------------------------------ -->

##### 03 {.tabset}

```{r, echo=FALSE, message=FALSE}

exmrdng.a <- exmrdng  %>% slice(3:3)

reactable(
  exmrdng.a,
  columns = list(
    Script = colDef(
      minWidth = 280,
      cell = function(value, index) {
        # Translation <- inkrdngs.a$Translation[index]
        # Translation <- if (!is.na(Translation)) Translation else ""
        tagList(
          div(style = list(fontSize = 2), "."),
          div(style = list(fontSize = 2), "."),
          div(style = list(fontSize = 2), "."),
          div(style = list(fontSize = 2), "."),
          div(style = list(fontSize = 2), "."),
          div(style = list(fontSize = 2), "."),
          div(style = list(fontSize = 18, fontWeight = 500, color = '#202020', fontFamily = 'Open Sans'), value),
          div(style = list(fontSize = 2), "."),
          div(style = list(fontSize = 2), "."),
          div(style = list(fontSize = 2), "."),
          div(style = list(fontSize = 2), "."),
          div(style = list(fontSize = 2), "."),
          div(style = list(fontSize = 2), "."),
        )
      },
      align = "left"
    )
    # Translation = colDef(show = FALSE)

  ),
  defaultPageSize = 1,
  theme = reactableTheme(
    # Vertically center cells
    cellStyle = list(display = "flex", flexDirection = "column", justifyContent = "center"),
    searchInputStyle = list(
      paddingLeft = "8px",
      paddingTop = "8px",
      paddingBottom = "8px",
      width = "100%"
    )
  ),
  showPageInfo = FALSE, bordered = TRUE, searchable = FALSE, sortable = FALSE, paginationType = "simple",
  
  style = list(fontFamily = "Noto Sans JP, Heiti SC, Hiragino Maru Gothic ProN, Anonymous Pro , monospace, Helvetica Neue", fontSize = "11px")
)

```

<p style="font-size:15px; font-family: Noto Sans JP; font-weight: 300; color: #0F0F0F">
問題（　）に入るものを１・２・３・４から選びなさい。  
⓵ お金は いつ はらいますか。  
1. 今週の金よう日 2. 今週の土よう日 3. 来週の土よう日 4. 来週の日よう日  
</p>

<!-- ------------------------------------------------------------------------ -->

##### 04 {.tabset}

```{r, echo=FALSE, message=FALSE}

exmrdng.a <- exmrdng  %>% slice(4:4)

reactable(
  exmrdng.a,
  columns = list(
    Script = colDef(
      minWidth = 280,
      cell = function(value, index) {
        # Translation <- inkrdngs.a$Translation[index]
        # Translation <- if (!is.na(Translation)) Translation else ""
        tagList(
          div(style = list(fontSize = 2), "."),
          div(style = list(fontSize = 2), "."),
          div(style = list(fontSize = 2), "."),
          div(style = list(fontSize = 2), "."),
          div(style = list(fontSize = 2), "."),
          div(style = list(fontSize = 2), "."),
          div(style = list(fontSize = 18, fontWeight = 500, color = '#202020', fontFamily = 'Open Sans'), value),
          div(style = list(fontSize = 2), "."),
          div(style = list(fontSize = 2), "."),
          div(style = list(fontSize = 2), "."),
          div(style = list(fontSize = 2), "."),
          div(style = list(fontSize = 2), "."),
          div(style = list(fontSize = 2), "."),
        )
      },
      align = "left"
    )
    # Translation = colDef(show = FALSE)

  ),
  defaultPageSize = 1,
  theme = reactableTheme(
    # Vertically center cells
    cellStyle = list(display = "flex", flexDirection = "column", justifyContent = "center"),
    searchInputStyle = list(
      paddingLeft = "8px",
      paddingTop = "8px",
      paddingBottom = "8px",
      width = "100%"
    )
  ),
  showPageInfo = FALSE, bordered = TRUE, searchable = FALSE, sortable = FALSE, paginationType = "simple",
  
  style = list(fontFamily = "Noto Sans JP, Heiti SC, Hiragino Maru Gothic ProN, Anonymous Pro , monospace, Helvetica Neue", fontSize = "11px")
)

```

<p style="font-size:15px; font-family: Noto Sans JP; font-weight: 300; color: #0F0F0F">
問題（　）に入るものを１・２・３・４から選びなさい。  
⓵ ただしい ものは どれですか。  
1. 兄は 今も わかいときも げんきでは ありません。   
2. 兄は 今は げんきですが、わかいとき げんきでは ありませんでした。  
3. 兄は 今も わかいときも げんきです。  
4. 兄は 今は げんきでは ありませんが、わかいとき げんきでした。  
</p>

<!-- ------------------------------------------------------------------------ -->

##### 05 {.tabset}

```{r, echo=FALSE, message=FALSE}

exmrdng.a <- exmrdng  %>% slice(5:5)

reactable(
  exmrdng.a,
  columns = list(
    Script = colDef(
      minWidth = 280,
      cell = function(value, index) {
        # Translation <- inkrdngs.a$Translation[index]
        # Translation <- if (!is.na(Translation)) Translation else ""
        tagList(
          div(style = list(fontSize = 2), "."),
          div(style = list(fontSize = 2), "."),
          div(style = list(fontSize = 2), "."),
          div(style = list(fontSize = 2), "."),
          div(style = list(fontSize = 2), "."),
          div(style = list(fontSize = 2), "."),
          div(style = list(fontSize = 18, fontWeight = 500, color = '#202020', fontFamily = 'Open Sans'), value),
          div(style = list(fontSize = 2), "."),
          div(style = list(fontSize = 2), "."),
          div(style = list(fontSize = 2), "."),
          div(style = list(fontSize = 2), "."),
          div(style = list(fontSize = 2), "."),
          div(style = list(fontSize = 2), "."),
        )
      },
      align = "left"
    )
    # Translation = colDef(show = FALSE)

  ),
  defaultPageSize = 1,
  theme = reactableTheme(
    # Vertically center cells
    cellStyle = list(display = "flex", flexDirection = "column", justifyContent = "center"),
    searchInputStyle = list(
      paddingLeft = "8px",
      paddingTop = "8px",
      paddingBottom = "8px",
      width = "100%"
    )
  ),
  showPageInfo = FALSE, bordered = TRUE, searchable = FALSE, sortable = FALSE, paginationType = "simple",
  
  style = list(fontFamily = "Noto Sans JP, Heiti SC, Hiragino Maru Gothic ProN, Anonymous Pro , monospace, Helvetica Neue", fontSize = "11px")
)

```

<p style="font-size:15px; font-family: Noto Sans JP; font-weight: 300; color: #0F0F0F">
問題（　）に入るものを１・２・３・４から選びなさい。  
⓵ 10年前　「わたし」と　あきこさんは　何を　していますか。  
1. 「わたし」の　いえで　うたを　うたっていました。   
2. あきこさんの　いえで　あそんでいます。  
3. がっこうで　うたうれんしゅうを　しています。  
4. ふくの　お店へ　買いものに　行っていました。    
⓶ あきこさんは　今、何をしてますか。  
1. コーヒーの　お店で　ケーキを　つくっています。   
2. 外国に　すんでいます。  
3. 日本に　かえってきました。  
4. ゆうめいな　人に　なりました。   
</p>

<!-- ------------------------------------------------------------------------ -->

#### N4 {.tabset}

##### 01 {.tabset}

<pre>
<code style="font-size:20px; line-height: 1.4; font-family:  Noto Sans JP; font-weight: 300; color: #202020">北東京市中央図書館は、８月１０日から８月２４日⓵＿＿、本の整理のため休館します。休館する1週間前の８月３日から本の貸し出しは、いつもの２倍、２０冊までに⓶＿＿。また、休館中に、借りている本を返したい場合は、返却ボックスが図書館南側入り口にあります。⓷＿＿A駅のエレベーター前にもありますので、そちらも⓸＿＿。
毎週水曜日の「子供と絵本を読む会」は、休館中も隣の中央コミュニティー・センター２階で午後１時から２まで行いますのでどうぞご参加ください。
図書館は８月２５日からいつもと同じ時間に⓹＿＿。よろしくお願いします。
７月１０日
北東京市中央図書館</code>
</pre>

<p style="font-size:15px; font-family: Noto Sans JP; font-weight: 300; color: #0F0F0F">
問題（　）に入るものを１・２・３・４から選びなさい。  
⓵  
1. に 2. まで 3. では 4. のも  
⓶  
1. なります 2. あります 3. できます 4. かします  
⓷  
1. それに 2. それで 3. それでも 4. そうして  
⓸  
1. ご利用しなさい 2. ご利用します 3. ご利用です 4. ご利用ください  
⓹  
1. 開館でした 2. 開館です 3. 開館します 4. 開館しました  
</p>

<!-- ------------------------------------------------------------------------ -->

##### 02 {.tabset}

<pre>
<code style="font-size:20px; line-height: 1.4; font-family:  Noto Sans JP; font-weight: 300; color: #202020">朝アルバイトに行くとき、いつも　おじいさんに会います。⓵＿＿わかりません。おじいさん　はじめて⓶＿＿とき、何も言いませんでした。つぎの朝、　おじいさんが「おはよう」と言いました。私はびっくりして、「おはようございます」小さい声で言いました。
それから　だんだん大きい声で「おはようございます」と⓷＿＿。⓸＿＿、おじいさんも「おはよう」と　大きい声で言ってくれます。
おじいさん　会ってから２ヶ月になります。おじいさんは、あいさつの　ことば　いっしょに「寒いね」「元気だね」「がんばってね」と　言います。
私はおじいさんに⓹＿＿好きです。そして、元気になります。今日も頑張ってアルバイトしようと思います。</code>
</pre>

<p style="font-size:15px; font-family: Noto Sans JP; font-weight: 300; color: #0F0F0F">
問題（　）に入るものを１・２・３・４から選びなさい。  
⓵  
1. 名前と家と 2. 名前や家や 3. 名前も家も 4. 名前に家に  
⓶  
1. 会います 2. 会いました 3. 会って 4. 会った  
⓷  
1. 言うようにあります 2. 言ったことがあります 3. 言うことになりました 4. 言うようになりました  
⓸  
1. しかし 2. すると 3. だけど 4. それに  
⓹  
1. 会うのが 2. 会うのを 3. 会うは 4. 会うが  
</p>

<!-- ------------------------------------------------------------------------ -->

#### N3 {.tabset}

<!-- ------------------------------------------------------------------------ -->

#### N2 {.tabset}

##### 01 {.tabset}

<pre>
<code style="font-size:18px; line-height: 1.4; font-family:  Noto Sans JP; font-weight: 300; color: #202020">この地方のスキー場はコース大部分は整備されており、滑りにくいうことはあまりありません。⓵＿＿、風が強く、⓶＿＿降った雪も積もるか積もらないかのうちに飛ばされてしまうことが多いのです。</code>
</pre>

<p style="font-size:15px; font-family: Noto Sans JP; font-weight: 300; color: #0F0F0F">
問題（　）に入るものを１・２・３から選びなさい。  
⓵   
1. そのため 2. すると 3. ただし  
⓶   
1. せっかく 2. わざわざ 3. きっと  
</p>

<!-- ------------------------------------------------------------------------ -->

##### 02 {.tabset}

<!-- ------------------------------------------------------------------------ -->

#### N1 {.tabset}

<!-- ------------------------------------------------------------------------ -->

## <b> Questions </b> {.tabset}

### N5

```{r, echo=FALSE, message=FALSE}

# set.seed(3841)
qsn5 <- qsn5[sample(1:nrow(qsn5)),]

reactable(
  qsn5,
  columns = list(
       Question = colDef(
         html = TRUE,
         #style = list(fontSize = "50px", fontWeight = 700), align = "center"
         
        style = JS("function(rowInfo, colInfo, state) {
        var firstSorted = state.sorted[0]
        if (!firstSorted || firstSorted.id === 'Question') {
          var prevRow = state.pageRows[rowInfo.viewIndex - 1]
          if (prevRow && rowInfo.row['Question'] === prevRow['Question']) {
            return { visibility: 'Question' }
          }
        }
      }"),
      cell = function(value, index) {
        A <- qsn5$A[index]
        A  <- if (!is.na(A )) A  else "Unknown"
        B <- qsn5$B[index]
        B  <- if (!is.na(B )) B  else "Unknown"
        C <- qsn5$C[index]
        C  <- if (!is.na(C )) C  else "Unknown"
        D <- qsn5$D[index]
        D  <- if (!is.na(D )) D  else "Unknown"
        tagList(
          div(style = list(fontSize = 20, fontWeight = 500, color = '#404040', fontFamily = 'Open Sans'), "🆀 ", value),
          div(style = list(fontSize = 2), "."),
          div(style = list(fontSize = 2), "."),
          div(style = list(fontSize = 16, fontWeight = 500, color = '#404040', fontFamily = 'Open Sans'), A, " ", B, " ", C, " ", D),
        )
      },
      align = "left", minWidth = 400
      ),
      A = colDef(show = FALSE),
      B = colDef(show = FALSE),
      C = colDef(show = FALSE),
      D = colDef(show = FALSE)
  ),
    outlined = TRUE, defaultPageSize = 3, compact = FALSE, highlight = TRUE, fullWidth = TRUE,
  showPageInfo = FALSE, bordered = TRUE, searchable = TRUE, sortable = FALSE, paginationType = "numbers",
  style = list(fontFamily = "Noto Sans JP, Hiragino Maru Gothic ProN, Anonymous Pro , monospace, Helvetica Neue", fontSize = "11px"),
    theme = reactableTheme(
    # Vertically center cells
    cellStyle = list(display = "flex", flexDirection = "column", justifyContent = "center", height = 110),
    searchInputStyle = list(
      paddingLeft = "8px",
      paddingTop = "8px",
      paddingBottom = "8px",
      width = "100%"
    ),
    headerStyle = list(
      # "&:hover[aria-sort]" = list(background = "hsl(0, 0%, 96%)"),
      # "&[aria-sort='ascending'], &[aria-sort='descending']" = list(background = "hsl(0, 0%, 96%)"),
      # borderColor = "#555", 
      height = 30, fontSize = "11px"
    )
  )
)
```

<!-- ------------------------------------------------------------------------ -->

### N4

```{r, echo=FALSE, message=FALSE}

# set.seed(3841)
qsn4 <- qsn4[sample(1:nrow(qsn4)),]

reactable(
  qsn4,
  columns = list(
       Question = colDef(
         #style = list(fontSize = "50px", fontWeight = 700), align = "center"
         
        style = JS("function(rowInfo, colInfo, state) {
        var firstSorted = state.sorted[0]
        if (!firstSorted || firstSorted.id === 'Question') {
          var prevRow = state.pageRows[rowInfo.viewIndex - 1]
          if (prevRow && rowInfo.row['Question'] === prevRow['Question']) {
            return { visibility: 'Question' }
          }
        }
      }"),
      cell = function(value, index) {
        A <- qsn4$A[index]
        A  <- if (!is.na(A )) A  else "Unknown"
        B <- qsn4$B[index]
        B  <- if (!is.na(B )) B  else "Unknown"
        C <- qsn4$C[index]
        C  <- if (!is.na(C )) C  else "Unknown"
        D <- qsn4$D[index]
        D  <- if (!is.na(D )) D  else "Unknown"
        tagList(
          div(style = list(fontSize = 20, fontWeight = 500, color = '#404040', fontFamily = 'Open Sans'), "🆀 ", value),
          div(style = list(fontSize = 2), "."),
          div(style = list(fontSize = 2), "."),
          div(style = list(fontSize = 16, fontWeight = 500, color = '#404040', fontFamily = 'Open Sans'), A, " ", B, " ", C, " ", D),
        )
      },
      align = "left", minWidth = 400
      ),
      A = colDef(show = FALSE),
      B = colDef(show = FALSE),
      C = colDef(show = FALSE),
      D = colDef(show = FALSE)
  ),
    outlined = TRUE, defaultPageSize = 3, compact = FALSE, highlight = TRUE, fullWidth = TRUE,
  showPageInfo = FALSE, bordered = TRUE, searchable = TRUE, sortable = FALSE, paginationType = "numbers",
  style = list(fontFamily = "Noto Sans JP, Hiragino Maru Gothic ProN, Anonymous Pro , monospace, Helvetica Neue", fontSize = "11px"),
    theme = reactableTheme(
    # Vertically center cells
    cellStyle = list(display = "flex", flexDirection = "column", justifyContent = "center", height = 110),
    searchInputStyle = list(
      paddingLeft = "8px",
      paddingTop = "8px",
      paddingBottom = "8px",
      width = "100%"
    ),
    headerStyle = list(
      # "&:hover[aria-sort]" = list(background = "hsl(0, 0%, 96%)"),
      # "&[aria-sort='ascending'], &[aria-sort='descending']" = list(background = "hsl(0, 0%, 96%)"),
      # borderColor = "#555", 
      height = 30, fontSize = "11px"
    )
  )
)
```

<!-- ------------------------------------------------------------------------ -->

### N3

```{r, echo=FALSE, message=FALSE}

# set.seed(3841)
qsn3 <- qsn3[sample(1:nrow(qsn3)),]

reactable(
  qsn3,
  columns = list(
       Question = colDef(
         #style = list(fontSize = "50px", fontWeight = 700), align = "center"
         
        style = JS("function(rowInfo, colInfo, state) {
        var firstSorted = state.sorted[0]
        if (!firstSorted || firstSorted.id === 'Question') {
          var prevRow = state.pageRows[rowInfo.viewIndex - 1]
          if (prevRow && rowInfo.row['Question'] === prevRow['Question']) {
            return { visibility: 'Question' }
          }
        }
      }"),
      cell = function(value, index) {
        A <- qsn3$A[index]
        A  <- if (!is.na(A )) A  else "Unknown"
        B <- qsn3$B[index]
        B  <- if (!is.na(B )) B  else "Unknown"
        C <- qsn3$C[index]
        C  <- if (!is.na(C )) C  else "Unknown"
        D <- qsn3$D[index]
        D  <- if (!is.na(D )) D  else "Unknown"
        tagList(
          div(style = list(fontSize = 20, fontWeight = 500, color = '#404040', fontFamily = 'Open Sans'), "🆀 ", value),
          div(style = list(fontSize = 2), "."),
          div(style = list(fontSize = 2), "."),
          div(style = list(fontSize = 16, fontWeight = 500, color = '#404040', fontFamily = 'Open Sans'), A, " ", B, " ", C, " ", D),
        )
      },
      align = "left", minWidth = 400
      ),
      A = colDef(show = FALSE),
      B = colDef(show = FALSE),
      C = colDef(show = FALSE),
      D = colDef(show = FALSE)
  ),
    outlined = TRUE, defaultPageSize = 3, compact = FALSE, highlight = TRUE, fullWidth = TRUE,
  showPageInfo = FALSE, bordered = TRUE, searchable = TRUE, sortable = FALSE, paginationType = "numbers",
  style = list(fontFamily = "Noto Sans JP, Hiragino Maru Gothic ProN, Anonymous Pro , monospace, Helvetica Neue", fontSize = "11px"),
    theme = reactableTheme(
    # Vertically center cells
    cellStyle = list(display = "flex", flexDirection = "column", justifyContent = "center", height = 110),
    searchInputStyle = list(
      paddingLeft = "8px",
      paddingTop = "8px",
      paddingBottom = "8px",
      width = "100%"
    ),
    headerStyle = list(
      # "&:hover[aria-sort]" = list(background = "hsl(0, 0%, 96%)"),
      # "&[aria-sort='ascending'], &[aria-sort='descending']" = list(background = "hsl(0, 0%, 96%)"),
      # borderColor = "#555", 
      height = 30, fontSize = "11px"
    )
  )
)
```

<!-- ------------------------------------------------------------------------ -->

### N2

```{r, echo=FALSE, message=FALSE}

# set.seed(3841)
qsn2 <- qsn2[sample(1:nrow(qsn2)),]

reactable(
  qsn2,
  columns = list(
       Question = colDef(
         #style = list(fontSize = "50px", fontWeight = 700), align = "center"
         
        style = JS("function(rowInfo, colInfo, state) {
        var firstSorted = state.sorted[0]
        if (!firstSorted || firstSorted.id === 'Question') {
          var prevRow = state.pageRows[rowInfo.viewIndex - 1]
          if (prevRow && rowInfo.row['Question'] === prevRow['Question']) {
            return { visibility: 'Question' }
          }
        }
      }"),
      cell = function(value, index) {
        A <- qsn2$A[index]
        A  <- if (!is.na(A )) A  else "Unknown"
        B <- qsn2$B[index]
        B  <- if (!is.na(B )) B  else "Unknown"
        C <- qsn2$C[index]
        C  <- if (!is.na(C )) C  else "Unknown"
        D <- qsn2$D[index]
        D  <- if (!is.na(D )) D  else "Unknown"
        tagList(
          div(style = list(fontSize = 20, fontWeight = 500, color = '#404040', fontFamily = 'Open Sans'), "🆀 ", value),
          div(style = list(fontSize = 2), "."),
          div(style = list(fontSize = 2), "."),
          div(style = list(fontSize = 16, fontWeight = 500, color = '#404040', fontFamily = 'Open Sans'), A, " ", B, " ", C, " ", D),
        )
      },
      align = "left", minWidth = 400
      ),
      A = colDef(show = FALSE),
      B = colDef(show = FALSE),
      C = colDef(show = FALSE),
      D = colDef(show = FALSE)
  ),
    outlined = TRUE, defaultPageSize = 3, compact = FALSE, highlight = TRUE, fullWidth = TRUE,
  showPageInfo = FALSE, bordered = TRUE, searchable = TRUE, sortable = FALSE, paginationType = "numbers",
  style = list(fontFamily = "Noto Sans JP, Hiragino Maru Gothic ProN, Anonymous Pro , monospace, Helvetica Neue", fontSize = "11px"),
    theme = reactableTheme(
    # Vertically center cells
    cellStyle = list(display = "flex", flexDirection = "column", justifyContent = "center", height = 110),
    searchInputStyle = list(
      paddingLeft = "8px",
      paddingTop = "8px",
      paddingBottom = "8px",
      width = "100%"
    ),
    headerStyle = list(
      # "&:hover[aria-sort]" = list(background = "hsl(0, 0%, 96%)"),
      # "&[aria-sort='ascending'], &[aria-sort='descending']" = list(background = "hsl(0, 0%, 96%)"),
      # borderColor = "#555", 
      height = 30, fontSize = "11px"
    )
  )
)
```

<!-- ------------------------------------------------------------------------ -->

### N1

```{r, echo=FALSE, message=FALSE}

# set.seed(3841)
qsn1 <- qsn1[sample(1:nrow(qsn1)),]

reactable(
  qsn1,
  columns = list(
       Question = colDef(
         #style = list(fontSize = "50px", fontWeight = 700), align = "center"
         
        style = JS("function(rowInfo, colInfo, state) {
        var firstSorted = state.sorted[0]
        if (!firstSorted || firstSorted.id === 'Question') {
          var prevRow = state.pageRows[rowInfo.viewIndex - 1]
          if (prevRow && rowInfo.row['Question'] === prevRow['Question']) {
            return { visibility: 'Question' }
          }
        }
      }"),
      cell = function(value, index) {
        A <- qsn1$A[index]
        A  <- if (!is.na(A )) A  else "Unknown"
        B <- qsn1$B[index]
        B  <- if (!is.na(B )) B  else "Unknown"
        C <- qsn1$C[index]
        C  <- if (!is.na(C )) C  else "Unknown"
        D <- qsn1$D[index]
        D  <- if (!is.na(D )) D  else "Unknown"
        tagList(
          div(style = list(fontSize = 20, fontWeight = 500, color = '#404040', fontFamily = 'Open Sans'), "🆀 ", value),
          div(style = list(fontSize = 2), "."),
          div(style = list(fontSize = 2), "."),
          div(style = list(fontSize = 16, fontWeight = 500, color = '#404040', fontFamily = 'Open Sans'), A, " ", B, " ", C, " ", D),
        )
      },
      align = "left", minWidth = 400
      ),
      A = colDef(show = FALSE),
      B = colDef(show = FALSE),
      C = colDef(show = FALSE),
      D = colDef(show = FALSE)
  ),
    outlined = TRUE, defaultPageSize = 3, compact = FALSE, highlight = TRUE, fullWidth = TRUE,
  showPageInfo = FALSE, bordered = TRUE, searchable = TRUE, sortable = FALSE, paginationType = "numbers",
  style = list(fontFamily = "Noto Sans JP, Hiragino Maru Gothic ProN, Anonymous Pro , monospace, Helvetica Neue", fontSize = "11px"),
    theme = reactableTheme(
    # Vertically center cells
    cellStyle = list(display = "flex", flexDirection = "column", justifyContent = "center", height = 110),
    searchInputStyle = list(
      paddingLeft = "8px",
      paddingTop = "8px",
      paddingBottom = "8px",
      width = "100%"
    ),
    headerStyle = list(
      # "&:hover[aria-sort]" = list(background = "hsl(0, 0%, 96%)"),
      # "&[aria-sort='ascending'], &[aria-sort='descending']" = list(background = "hsl(0, 0%, 96%)"),
      # borderColor = "#555", 
      height = 30, fontSize = "11px"
    )
  )
)
```

<!-- ------------------------------------------------------------------------ -->

## <b> Jlpt </b> {.tabset}

### Recognize {.tabset}

#### L5 {.tabset}

<div class = "row">
<div class = "col-sm-4">

```{r, echo=FALSE, message=FALSE}

jlptw5 <- jlptw5 %>% slice(1:470)
# jlptw5 <- jlptw5[sample(1:nrow(jlptw5)),]

reactable(
  jlptw5,
  columns = list(
    Words = colDef(
      cell = function(value, index) {
        Reading <- jlptw5$Reading[index]
        Reading <- if (!is.na(Reading)) Reading else ""
        Meaning <- jlptw5$Meaning[index]
        Meaning <- if (!is.na(Meaning)) Meaning else ""
        tagList(
          div(style = list(fontSize = 24, fontWeight = 600), value),
          div(style = list(fontSize = 9), Reading),
          div(style = list(fontSize = 9, fontWeight = 500), Meaning),
        )
      },
      align = "center"
    ),

    Reading = colDef(show = FALSE),
    Meaning = colDef(show = FALSE)

  ),
  defaultPageSize = 1,
  theme = reactableTheme(
    # Vertically center cells
    cellStyle = list(display = "flex", flexDirection = "column", justifyContent = "center", height = 250),
    searchInputStyle = list(
      paddingLeft = "8px",
      paddingTop = "8px",
      paddingBottom = "8px",
      width = "100%"
    )
  ),
  showPageInfo = FALSE, bordered = TRUE, searchable = TRUE, sortable = FALSE, paginationType = "simple",

  style = list(fontFamily = "Noto Sans JP, Heiti SC, Hiragino Maru Gothic ProN, Anonymous Pro , monospace, Helvetica Neue", fontSize = "11px")
)

```

</div>
<div class = "col-sm-8">

```{r, echo=FALSE, message=FALSE}

jlptw5 <- jlptw5[sample(1:nrow(jlptw5)),]

reactable(
  jlptw5,
  columns = list(
    Words = colDef(
      cell = function(value, index) {
        Reading <- jlptw5$Reading[index]
        Reading <- if (!is.na(Reading)) Reading else ""
        Meaning <- jlptw5$Meaning[index]
        Meaning <- if (!is.na(Meaning)) Meaning else ""
        tagList(
          div(style = list(fontSize = 24, fontWeight = 600), value),
          # div(style = list(fontSize = 9), Reading),
          # div(style = list(fontSize = 8), Meaning),
        )
      },
      align = "center"
    ),

    Reading = colDef(show = FALSE),
    Meaning = colDef(show = FALSE)

  ),
  defaultPageSize = 1,
  theme = reactableTheme(
    # Vertically center cells
    cellStyle = list(display = "flex", flexDirection = "column", justifyContent = "center", height = 250),
    searchInputStyle = list(
      paddingLeft = "8px",
      paddingTop = "8px",
      paddingBottom = "8px",
      width = "100%"
    )
  ),
  showPageInfo = FALSE, bordered = TRUE, searchable = TRUE, sortable = FALSE, paginationType = "simple",

  style = list(fontFamily = "Noto Sans JP, Heiti SC, Hiragino Maru Gothic ProN, Anonymous Pro , monospace, Helvetica Neue", fontSize = "11px")
)

```

</div>
</div>

<!-- ------------------------------------------------------------------------ -->

#### L4 {.tabset}

<div class = "row">
<div class = "col-sm-4">

```{r, echo=FALSE, message=FALSE}

jlptw4 <- jlptw4 %>% slice(1:470)
# jlptw4 <- jlptw4[sample(1:nrow(jlptw4)),]

reactable(
  jlptw4,
  columns = list(
    Words = colDef(
      cell = function(value, index) {
        Reading <- jlptw4$Reading[index]
        Reading <- if (!is.na(Reading)) Reading else ""
        Meaning <- jlptw4$Meaning[index]
        Meaning <- if (!is.na(Meaning)) Meaning else ""
        tagList(
          div(style = list(fontSize = 24, fontWeight = 600), value),
          div(style = list(fontSize = 9), Reading),
          div(style = list(fontSize = 9, fontWeight = 500), Meaning),
        )
      },
      align = "center"
    ),

    Reading = colDef(show = FALSE),
    Meaning = colDef(show = FALSE)

  ),
  defaultPageSize = 1,
  theme = reactableTheme(
    # Vertically center cells
    cellStyle = list(display = "flex", flexDirection = "column", justifyContent = "center", height = 250),
    searchInputStyle = list(
      paddingLeft = "8px",
      paddingTop = "8px",
      paddingBottom = "8px",
      width = "100%"
    )
  ),
  showPageInfo = FALSE, bordered = TRUE, searchable = TRUE, sortable = FALSE, paginationType = "simple",

  style = list(fontFamily = "Noto Sans JP, Heiti SC, Hiragino Maru Gothic ProN, Anonymous Pro , monospace, Helvetica Neue", fontSize = "11px")
)

```

</div>
<div class = "col-sm-8">

```{r, echo=FALSE, message=FALSE}

jlptw4 <- jlptw4[sample(1:nrow(jlptw4)),]

reactable(
  jlptw4,
  columns = list(
    Words = colDef(
      cell = function(value, index) {
        Reading <- jlptw4$Reading[index]
        Reading <- if (!is.na(Reading)) Reading else ""
        Meaning <- jlptw4$Meaning[index]
        Meaning <- if (!is.na(Meaning)) Meaning else ""
        tagList(
          div(style = list(fontSize = 24, fontWeight = 600), value),
          # div(style = list(fontSize = 9), Reading),
          # div(style = list(fontSize = 8), Meaning),
        )
      },
      align = "center"
    ),

    Reading = colDef(show = FALSE),
    Meaning = colDef(show = FALSE)

  ),
  defaultPageSize = 1,
  theme = reactableTheme(
    # Vertically center cells
    cellStyle = list(display = "flex", flexDirection = "column", justifyContent = "center", height = 250),
    searchInputStyle = list(
      paddingLeft = "8px",
      paddingTop = "8px",
      paddingBottom = "8px",
      width = "100%"
    )
  ),
  showPageInfo = FALSE, bordered = TRUE, searchable = TRUE, sortable = FALSE, paginationType = "simple",

  style = list(fontFamily = "Noto Sans JP, Heiti SC, Hiragino Maru Gothic ProN, Anonymous Pro , monospace, Helvetica Neue", fontSize = "11px")
)

```

</div>
</div>

<!-- ------------------------------------------------------------------------ -->

#### L3 {.tabset}

<div class = "row">
<div class = "col-sm-4">

```{r, echo=FALSE, message=FALSE}

jlptw3 <- jlptw3 %>% slice(1:470)
# jlptw3 <- jlptw3[sample(1:nrow(jlptw3)),]

reactable(
  jlptw3,
  columns = list(
    Words = colDef(
      cell = function(value, index) {
        Reading <- jlptw3$Reading[index]
        Reading <- if (!is.na(Reading)) Reading else ""
        Meaning <- jlptw3$Meaning[index]
        Meaning <- if (!is.na(Meaning)) Meaning else ""
        tagList(
          div(style = list(fontSize = 24, fontWeight = 600), value),
          div(style = list(fontSize = 9), Reading),
          div(style = list(fontSize = 9, fontWeight = 500), Meaning),
        )
      },
      align = "center"
    ),

    Reading = colDef(show = FALSE),
    Meaning = colDef(show = FALSE)

  ),
  defaultPageSize = 1,
  theme = reactableTheme(
    # Vertically center cells
    cellStyle = list(display = "flex", flexDirection = "column", justifyContent = "center", height = 250),
    searchInputStyle = list(
      paddingLeft = "8px",
      paddingTop = "8px",
      paddingBottom = "8px",
      width = "100%"
    )
  ),
  showPageInfo = FALSE, bordered = TRUE, searchable = TRUE, sortable = FALSE, paginationType = "simple",

  style = list(fontFamily = "Noto Sans JP, Heiti SC, Hiragino Maru Gothic ProN, Anonymous Pro , monospace, Helvetica Neue", fontSize = "11px")
)

```

</div>
<div class = "col-sm-8">

```{r, echo=FALSE, message=FALSE}

jlptw3 <- jlptw3[sample(1:nrow(jlptw3)),]

reactable(
  jlptw3,
  columns = list(
    Words = colDef(
      cell = function(value, index) {
        Reading <- jlptw3$Reading[index]
        Reading <- if (!is.na(Reading)) Reading else ""
        Meaning <- jlptw3$Meaning[index]
        Meaning <- if (!is.na(Meaning)) Meaning else ""
        tagList(
          div(style = list(fontSize = 24, fontWeight = 600), value),
          # div(style = list(fontSize = 9), Reading),
          # div(style = list(fontSize = 8), Meaning),
        )
      },
      align = "center"
    ),

    Reading = colDef(show = FALSE),
    Meaning = colDef(show = FALSE)

  ),
  defaultPageSize = 1,
  theme = reactableTheme(
    # Vertically center cells
    cellStyle = list(display = "flex", flexDirection = "column", justifyContent = "center", height = 250),
    searchInputStyle = list(
      paddingLeft = "8px",
      paddingTop = "8px",
      paddingBottom = "8px",
      width = "100%"
    )
  ),
  showPageInfo = FALSE, bordered = TRUE, searchable = TRUE, sortable = FALSE, paginationType = "simple",

  style = list(fontFamily = "Noto Sans JP, Heiti SC, Hiragino Maru Gothic ProN, Anonymous Pro , monospace, Helvetica Neue", fontSize = "11px")
)

```

</div>
</div>

<!-- ------------------------------------------------------------------------ -->

#### L2 {.tabset}

<div class = "row">
<div class = "col-sm-4">

```{r, echo=FALSE, message=FALSE}

jlptw2 <- jlptw2 %>% slice(1:470)
# jlptw2 <- jlptw2[sample(1:nrow(jlptw2)),]

reactable(
  jlptw2,
  columns = list(
    Words = colDef(
      cell = function(value, index) {
        Reading <- jlptw2$Reading[index]
        Reading <- if (!is.na(Reading)) Reading else ""
        Meaning <- jlptw2$Meaning[index]
        Meaning <- if (!is.na(Meaning)) Meaning else ""
        tagList(
          div(style = list(fontSize = 24, fontWeight = 600), value),
          div(style = list(fontSize = 9), Reading),
          div(style = list(fontSize = 9, fontWeight = 500), Meaning),
        )
      },
      align = "center"
    ),

    Reading = colDef(show = FALSE),
    Meaning = colDef(show = FALSE)

  ),
  defaultPageSize = 1,
  theme = reactableTheme(
    # Vertically center cells
    cellStyle = list(display = "flex", flexDirection = "column", justifyContent = "center", height = 250),
    searchInputStyle = list(
      paddingLeft = "8px",
      paddingTop = "8px",
      paddingBottom = "8px",
      width = "100%"
    )
  ),
  showPageInfo = FALSE, bordered = TRUE, searchable = TRUE, sortable = FALSE, paginationType = "simple",

  style = list(fontFamily = "Noto Sans JP, Heiti SC, Hiragino Maru Gothic ProN, Anonymous Pro , monospace, Helvetica Neue", fontSize = "11px")
)

```

</div>
<div class = "col-sm-8">

```{r, echo=FALSE, message=FALSE}

jlptw2 <- jlptw2[sample(1:nrow(jlptw2)),]

reactable(
  jlptw2,
  columns = list(
    Words = colDef(
      cell = function(value, index) {
        Reading <- jlptw2$Reading[index]
        Reading <- if (!is.na(Reading)) Reading else ""
        Meaning <- jlptw2$Meaning[index]
        Meaning <- if (!is.na(Meaning)) Meaning else ""
        tagList(
          div(style = list(fontSize = 24, fontWeight = 600), value),
          # div(style = list(fontSize = 9), Reading),
          # div(style = list(fontSize = 8), Meaning),
        )
      },
      align = "center"
    ),

    Reading = colDef(show = FALSE),
    Meaning = colDef(show = FALSE)

  ),
  defaultPageSize = 1,
  theme = reactableTheme(
    # Vertically center cells
    cellStyle = list(display = "flex", flexDirection = "column", justifyContent = "center", height = 250),
    searchInputStyle = list(
      paddingLeft = "8px",
      paddingTop = "8px",
      paddingBottom = "8px",
      width = "100%"
    )
  ),
  showPageInfo = FALSE, bordered = TRUE, searchable = TRUE, sortable = FALSE, paginationType = "simple",

  style = list(fontFamily = "Noto Sans JP, Heiti SC, Hiragino Maru Gothic ProN, Anonymous Pro , monospace, Helvetica Neue", fontSize = "11px")
)

```

</div>
</div>

<!-- ------------------------------------------------------------------------ -->

#### L1 {.tabset}

<div class = "row">
<div class = "col-sm-4">

```{r, echo=FALSE, message=FALSE}

jlptw1 <- jlptw1 %>% slice(1:470)
# jlptw1 <- jlptw1[sample(1:nrow(jlptw1)),]

reactable(
  jlptw1,
  columns = list(
    Words = colDef(
      cell = function(value, index) {
        Reading <- jlptw1$Reading[index]
        Reading <- if (!is.na(Reading)) Reading else ""
        Meaning <- jlptw1$Meaning[index]
        Meaning <- if (!is.na(Meaning)) Meaning else ""
        tagList(
          div(style = list(fontSize = 24, fontWeight = 600), value),
          div(style = list(fontSize = 9), Reading),
          div(style = list(fontSize = 9, fontWeight = 500), Meaning),
        )
      },
      align = "center"
    ),

    Reading = colDef(show = FALSE),
    Meaning = colDef(show = FALSE)

  ),
  defaultPageSize = 1,
  theme = reactableTheme(
    # Vertically center cells
    cellStyle = list(display = "flex", flexDirection = "column", justifyContent = "center", height = 250),
    searchInputStyle = list(
      paddingLeft = "8px",
      paddingTop = "8px",
      paddingBottom = "8px",
      width = "100%"
    )
  ),
  showPageInfo = FALSE, bordered = TRUE, searchable = TRUE, sortable = FALSE, paginationType = "simple",

  style = list(fontFamily = "Noto Sans JP, Heiti SC, Hiragino Maru Gothic ProN, Anonymous Pro , monospace, Helvetica Neue", fontSize = "11px")
)

```

</div>
<div class = "col-sm-8">

```{r, echo=FALSE, message=FALSE}

jlptw1 <- jlptw1[sample(1:nrow(jlptw1)),]

reactable(
  jlptw1,
  columns = list(
    Words = colDef(
      cell = function(value, index) {
        Reading <- jlptw1$Reading[index]
        Reading <- if (!is.na(Reading)) Reading else ""
        Meaning <- jlptw1$Meaning[index]
        Meaning <- if (!is.na(Meaning)) Meaning else ""
        tagList(
          div(style = list(fontSize = 24, fontWeight = 600), value),
          # div(style = list(fontSize = 9), Reading),
          # div(style = list(fontSize = 8), Meaning),
        )
      },
      align = "center"
    ),

    Reading = colDef(show = FALSE),
    Meaning = colDef(show = FALSE)

  ),
  defaultPageSize = 1,
  theme = reactableTheme(
    # Vertically center cells
    cellStyle = list(display = "flex", flexDirection = "column", justifyContent = "center", height = 250),
    searchInputStyle = list(
      paddingLeft = "8px",
      paddingTop = "8px",
      paddingBottom = "8px",
      width = "100%"
    )
  ),
  showPageInfo = FALSE, bordered = TRUE, searchable = TRUE, sortable = FALSE, paginationType = "simple",

  style = list(fontFamily = "Noto Sans JP, Heiti SC, Hiragino Maru Gothic ProN, Anonymous Pro , monospace, Helvetica Neue", fontSize = "11px")
)

```

</div>
</div>

<!-- ------------------------------------------------------------------------ -->

### Identify {.tabset}

#### L5 {.tabset}

<div class = "row">
<div class = "col-sm-4">

```{r, echo=FALSE, message=FALSE}

jlptw5 <- jlptw5 %>% slice(1:470)
jlptw5 <- jlptw5[sample(1:nrow(jlptw5)),]

reactable(
  jlptw5,
  columns = list(
    Reading = colDef(
      cell = function(value, index) {
        Words <- jlptw5$Words[index]
        Words <- if (!is.na(Words)) Words else ""
        Meaning <- jlptw5$Meaning[index]
        Meaning <- if (!is.na(Meaning)) Meaning else ""
        tagList(
          div(style = list(fontSize = 24, fontWeight = 600), Words),
          div(style = list(fontSize = 9), value),
          div(style = list(fontSize = 9, fontWeight = 500), Meaning),
        )
      },
      align = "center"
    ),

    Words = colDef(show = FALSE),
    Meaning = colDef(show = FALSE)

  ),
  defaultPageSize = 1,
  theme = reactableTheme(
    # Vertically center cells
    cellStyle = list(display = "flex", flexDirection = "column", justifyContent = "center", height = 250),
    searchInputStyle = list(
      paddingLeft = "8px",
      paddingTop = "8px",
      paddingBottom = "8px",
      width = "100%"
    )
  ),
  showPageInfo = FALSE, bordered = TRUE, searchable = TRUE, sortable = FALSE, paginationType = "simple",

  style = list(fontFamily = "Noto Sans JP, Heiti SC, Hiragino Maru Gothic ProN, Anonymous Pro , monospace, Helvetica Neue", fontSize = "11px")
)

```

</div>
<div class = "col-sm-8">

```{r, echo=FALSE, message=FALSE}

jlptw5 <- jlptw5[sample(1:nrow(jlptw5)),]

reactable(
  jlptw5,
  columns = list(
    Reading = colDef(
      cell = function(value, index) {
        Words <- jlptw5$Words[index]
        Words <- if (!is.na(Words)) Words else ""
        Meaning <- jlptw5$Meaning[index]
        Meaning <- if (!is.na(Meaning)) Meaning else ""
        tagList(
          # div(style = list(fontSize = 24, fontWeight = 600), Words),
          div(style = list(fontSize = 20, fontWeight = 600, fontFamily = 'Open Sans'), value),
          # div(style = list(fontSize = 8), Meaning),
        )
      },
      align = "center"
    ),

    Words = colDef(show = FALSE),
    Meaning = colDef(show = FALSE)

  ),
  defaultPageSize = 1,
  theme = reactableTheme(
    # Vertically center cells
    cellStyle = list(display = "flex", flexDirection = "column", justifyContent = "center", height = 250),
    searchInputStyle = list(
      paddingLeft = "8px",
      paddingTop = "8px",
      paddingBottom = "8px",
      width = "100%"
    )
  ),
  showPageInfo = FALSE, bordered = TRUE, searchable = TRUE, sortable = FALSE, paginationType = "simple",

  style = list(fontFamily = "Noto Sans JP, Heiti SC, Hiragino Maru Gothic ProN, Anonymous Pro , monospace, Helvetica Neue", fontSize = "11px")
)

```

</div>
</div>

<!-- ------------------------------------------------------------------------ -->

#### L4 {.tabset}

<div class = "row">
<div class = "col-sm-4">

```{r, echo=FALSE, message=FALSE}

jlptw4 <- jlptw4 %>% slice(1:470)
jlptw4 <- jlptw4[sample(1:nrow(jlptw4)),]

reactable(
  jlptw4,
  columns = list(
    Reading = colDef(
      cell = function(value, index) {
        Words <- jlptw4$Words[index]
        Words <- if (!is.na(Words)) Words else ""
        Meaning <- jlptw4$Meaning[index]
        Meaning <- if (!is.na(Meaning)) Meaning else ""
        tagList(
          div(style = list(fontSize = 24, fontWeight = 600), Words),
          div(style = list(fontSize = 9), value),
          div(style = list(fontSize = 9, fontWeight = 500), Meaning),
        )
      },
      align = "center"
    ),

    Words = colDef(show = FALSE),
    Meaning = colDef(show = FALSE)

  ),
  defaultPageSize = 1,
  theme = reactableTheme(
    # Vertically center cells
    cellStyle = list(display = "flex", flexDirection = "column", justifyContent = "center", height = 250),
    searchInputStyle = list(
      paddingLeft = "8px",
      paddingTop = "8px",
      paddingBottom = "8px",
      width = "100%"
    )
  ),
  showPageInfo = FALSE, bordered = TRUE, searchable = TRUE, sortable = FALSE, paginationType = "simple",

  style = list(fontFamily = "Noto Sans JP, Heiti SC, Hiragino Maru Gothic ProN, Anonymous Pro , monospace, Helvetica Neue", fontSize = "11px")
)

```

</div>
<div class = "col-sm-8">

```{r, echo=FALSE, message=FALSE}

jlptw4 <- jlptw4[sample(1:nrow(jlptw4)),]

reactable(
  jlptw4,
  columns = list(
    Reading = colDef(
      cell = function(value, index) {
        Words <- jlptw4$Words[index]
        Words <- if (!is.na(Words)) Words else ""
        Meaning <- jlptw4$Meaning[index]
        Meaning <- if (!is.na(Meaning)) Meaning else ""
        tagList(
          # div(style = list(fontSize = 24, fontWeight = 600), Words),
          div(style = list(fontSize = 20, fontWeight = 600, fontFamily = 'Open Sans'), value),
          # div(style = list(fontSize = 8), Meaning),
        )
      },
      align = "center"
    ),

    Words = colDef(show = FALSE),
    Meaning = colDef(show = FALSE)

  ),
  defaultPageSize = 1,
  theme = reactableTheme(
    # Vertically center cells
    cellStyle = list(display = "flex", flexDirection = "column", justifyContent = "center", height = 250),
    searchInputStyle = list(
      paddingLeft = "8px",
      paddingTop = "8px",
      paddingBottom = "8px",
      width = "100%"
    )
  ),
  showPageInfo = FALSE, bordered = TRUE, searchable = TRUE, sortable = FALSE, paginationType = "simple",

  style = list(fontFamily = "Noto Sans JP, Heiti SC, Hiragino Maru Gothic ProN, Anonymous Pro , monospace, Helvetica Neue", fontSize = "11px")
)

```

</div>
</div>

<!-- ------------------------------------------------------------------------ -->

#### L3 {.tabset}

<div class = "row">
<div class = "col-sm-4">

```{r, echo=FALSE, message=FALSE}

jlptw3 <- jlptw3 %>% slice(1:470)
jlptw3 <- jlptw3[sample(1:nrow(jlptw3)),]

reactable(
  jlptw3,
  columns = list(
    Reading = colDef(
      cell = function(value, index) {
        Words <- jlptw3$Words[index]
        Words <- if (!is.na(Words)) Words else ""
        Meaning <- jlptw3$Meaning[index]
        Meaning <- if (!is.na(Meaning)) Meaning else ""
        tagList(
          div(style = list(fontSize = 24, fontWeight = 600), Words),
          div(style = list(fontSize = 9), value),
          div(style = list(fontSize = 9, fontWeight = 500), Meaning),
        )
      },
      align = "center"
    ),

    Words = colDef(show = FALSE),
    Meaning = colDef(show = FALSE)

  ),
  defaultPageSize = 1,
  theme = reactableTheme(
    # Vertically center cells
    cellStyle = list(display = "flex", flexDirection = "column", justifyContent = "center", height = 250),
    searchInputStyle = list(
      paddingLeft = "8px",
      paddingTop = "8px",
      paddingBottom = "8px",
      width = "100%"
    )
  ),
  showPageInfo = FALSE, bordered = TRUE, searchable = TRUE, sortable = FALSE, paginationType = "simple",

  style = list(fontFamily = "Noto Sans JP, Heiti SC, Hiragino Maru Gothic ProN, Anonymous Pro , monospace, Helvetica Neue", fontSize = "11px")
)

```

</div>
<div class = "col-sm-8">

```{r, echo=FALSE, message=FALSE}

jlptw3 <- jlptw3[sample(1:nrow(jlptw3)),]

reactable(
  jlptw3,
  columns = list(
    Reading = colDef(
      cell = function(value, index) {
        Words <- jlptw3$Words[index]
        Words <- if (!is.na(Words)) Words else ""
        Meaning <- jlptw3$Meaning[index]
        Meaning <- if (!is.na(Meaning)) Meaning else ""
        tagList(
          # div(style = list(fontSize = 24, fontWeight = 600), Words),
          div(style = list(fontSize = 20, fontWeight = 600, fontFamily = 'Open Sans'), value),
          # div(style = list(fontSize = 8), Meaning),
        )
      },
      align = "center"
    ),

    Words = colDef(show = FALSE),
    Meaning = colDef(show = FALSE)

  ),
  defaultPageSize = 1,
  theme = reactableTheme(
    # Vertically center cells
    cellStyle = list(display = "flex", flexDirection = "column", justifyContent = "center", height = 250),
    searchInputStyle = list(
      paddingLeft = "8px",
      paddingTop = "8px",
      paddingBottom = "8px",
      width = "100%"
    )
  ),
  showPageInfo = FALSE, bordered = TRUE, searchable = TRUE, sortable = FALSE, paginationType = "simple",

  style = list(fontFamily = "Noto Sans JP, Heiti SC, Hiragino Maru Gothic ProN, Anonymous Pro , monospace, Helvetica Neue", fontSize = "11px")
)

```

</div>
</div>

<!-- ------------------------------------------------------------------------ -->

#### L2 {.tabset}

<div class = "row">
<div class = "col-sm-4">

```{r, echo=FALSE, message=FALSE}

jlptw2 <- jlptw2 %>% slice(1:470)
jlptw2 <- jlptw2[sample(1:nrow(jlptw2)),]

reactable(
  jlptw2,
  columns = list(
    Reading = colDef(
      cell = function(value, index) {
        Words <- jlptw2$Words[index]
        Words <- if (!is.na(Words)) Words else ""
        Meaning <- jlptw2$Meaning[index]
        Meaning <- if (!is.na(Meaning)) Meaning else ""
        tagList(
          div(style = list(fontSize = 24, fontWeight = 600), Words),
          div(style = list(fontSize = 9), value),
          div(style = list(fontSize = 9, fontWeight = 500), Meaning),
        )
      },
      align = "center"
    ),

    Words = colDef(show = FALSE),
    Meaning = colDef(show = FALSE)

  ),
  defaultPageSize = 1,
  theme = reactableTheme(
    # Vertically center cells
    cellStyle = list(display = "flex", flexDirection = "column", justifyContent = "center", height = 250),
    searchInputStyle = list(
      paddingLeft = "8px",
      paddingTop = "8px",
      paddingBottom = "8px",
      width = "100%"
    )
  ),
  showPageInfo = FALSE, bordered = TRUE, searchable = TRUE, sortable = FALSE, paginationType = "simple",

  style = list(fontFamily = "Noto Sans JP, Heiti SC, Hiragino Maru Gothic ProN, Anonymous Pro , monospace, Helvetica Neue", fontSize = "11px")
)

```

</div>
<div class = "col-sm-8">

```{r, echo=FALSE, message=FALSE}

jlptw2 <- jlptw2[sample(1:nrow(jlptw2)),]

reactable(
  jlptw2,
  columns = list(
    Reading = colDef(
      cell = function(value, index) {
        Words <- jlptw2$Words[index]
        Words <- if (!is.na(Words)) Words else ""
        Meaning <- jlptw2$Meaning[index]
        Meaning <- if (!is.na(Meaning)) Meaning else ""
        tagList(
          # div(style = list(fontSize = 24, fontWeight = 600), Words),
          div(style = list(fontSize = 20, fontWeight = 600, fontFamily = 'Open Sans'), value),
          # div(style = list(fontSize = 8), Meaning),
        )
      },
      align = "center"
    ),

    Words = colDef(show = FALSE),
    Meaning = colDef(show = FALSE)

  ),
  defaultPageSize = 1,
  theme = reactableTheme(
    # Vertically center cells
    cellStyle = list(display = "flex", flexDirection = "column", justifyContent = "center", height = 250),
    searchInputStyle = list(
      paddingLeft = "8px",
      paddingTop = "8px",
      paddingBottom = "8px",
      width = "100%"
    )
  ),
  showPageInfo = FALSE, bordered = TRUE, searchable = TRUE, sortable = FALSE, paginationType = "simple",

  style = list(fontFamily = "Noto Sans JP, Heiti SC, Hiragino Maru Gothic ProN, Anonymous Pro , monospace, Helvetica Neue", fontSize = "11px")
)

```

</div>
</div>

<!-- ------------------------------------------------------------------------ -->

#### L1 {.tabset}

<div class = "row">
<div class = "col-sm-4">

```{r, echo=FALSE, message=FALSE}

jlptw1 <- jlptw1 %>% slice(1:470)
jlptw1 <- jlptw1[sample(1:nrow(jlptw1)),]

reactable(
  jlptw1,
  columns = list(
    Reading = colDef(
      cell = function(value, index) {
        Words <- jlptw1$Words[index]
        Words <- if (!is.na(Words)) Words else ""
        Meaning <- jlptw1$Meaning[index]
        Meaning <- if (!is.na(Meaning)) Meaning else ""
        tagList(
          div(style = list(fontSize = 24, fontWeight = 600), Words),
          div(style = list(fontSize = 9), value),
          div(style = list(fontSize = 9, fontWeight = 500), Meaning),
        )
      },
      align = "center"
    ),

    Words = colDef(show = FALSE),
    Meaning = colDef(show = FALSE)

  ),
  defaultPageSize = 1,
  theme = reactableTheme(
    # Vertically center cells
    cellStyle = list(display = "flex", flexDirection = "column", justifyContent = "center", height = 250),
    searchInputStyle = list(
      paddingLeft = "8px",
      paddingTop = "8px",
      paddingBottom = "8px",
      width = "100%"
    )
  ),
  showPageInfo = FALSE, bordered = TRUE, searchable = TRUE, sortable = FALSE, paginationType = "simple",

  style = list(fontFamily = "Noto Sans JP, Heiti SC, Hiragino Maru Gothic ProN, Anonymous Pro , monospace, Helvetica Neue", fontSize = "11px")
)

```

</div>
<div class = "col-sm-8">

```{r, echo=FALSE, message=FALSE}

jlptw1 <- jlptw1[sample(1:nrow(jlptw1)),]

reactable(
  jlptw1,
  columns = list(
    Reading = colDef(
      cell = function(value, index) {
        Words <- jlptw1$Words[index]
        Words <- if (!is.na(Words)) Words else ""
        Meaning <- jlptw1$Meaning[index]
        Meaning <- if (!is.na(Meaning)) Meaning else ""
        tagList(
          # div(style = list(fontSize = 24, fontWeight = 600), Words),
          div(style = list(fontSize = 20, fontWeight = 600, fontFamily = 'Open Sans'), value),
          # div(style = list(fontSize = 8), Meaning),
        )
      },
      align = "center"
    ),

    Words = colDef(show = FALSE),
    Meaning = colDef(show = FALSE)

  ),
  defaultPageSize = 1,
  theme = reactableTheme(
    # Vertically center cells
    cellStyle = list(display = "flex", flexDirection = "column", justifyContent = "center", height = 250),
    searchInputStyle = list(
      paddingLeft = "8px",
      paddingTop = "8px",
      paddingBottom = "8px",
      width = "100%"
    )
  ),
  showPageInfo = FALSE, bordered = TRUE, searchable = TRUE, sortable = FALSE, paginationType = "simple",

  style = list(fontFamily = "Noto Sans JP, Heiti SC, Hiragino Maru Gothic ProN, Anonymous Pro , monospace, Helvetica Neue", fontSize = "11px")
)

```

</div>
</div>

<!-- ------------------------------------------------------------------------ -->

### Recall {.tabset}

#### L5 {.tabset}

<div class = "row">
<div class = "col-sm-4">

```{r, echo=FALSE, message=FALSE}

jlptw5 <- jlptw5 %>% slice(1:470)
jlptw5 <- jlptw5[sample(1:nrow(jlptw5)),]

reactable(
  jlptw5,
  columns = list(
    Meaning = colDef(
      cell = function(value, index) {
        Reading <- jlptw5$Reading[index]
        Reading <- if (!is.na(Reading)) Reading else ""
        Words <- jlptw5$Words[index]
        Words <- if (!is.na(Words)) Words else ""
        tagList(
          div(style = list(fontSize = 24, fontWeight = 600), Words),
          div(style = list(fontSize = 9), Reading),
          div(style = list(fontSize = 9, fontWeight = 500), value),
        )
      },
      align = "center"
    ),

    Reading = colDef(show = FALSE),
    Words = colDef(show = FALSE)

  ),
  defaultPageSize = 1,
  theme = reactableTheme(
    # Vertically center cells
    cellStyle = list(display = "flex", flexDirection = "column", justifyContent = "center", height = 250),
    searchInputStyle = list(
      paddingLeft = "8px",
      paddingTop = "8px",
      paddingBottom = "8px",
      width = "100%"
    )
  ),
  showPageInfo = FALSE, bordered = TRUE, searchable = TRUE, sortable = FALSE, paginationType = "simple",

  style = list(fontFamily = "Noto Sans JP, Heiti SC, Hiragino Maru Gothic ProN, Anonymous Pro , monospace, Helvetica Neue", fontSize = "11px")
)

```

</div>
<div class = "col-sm-8">

```{r, echo=FALSE, message=FALSE}

jlptw5 <- jlptw5[sample(1:nrow(jlptw5)),]

reactable(
  jlptw5,
  columns = list(
    Meaning = colDef(
      cell = function(value, index) {
        Reading <- jlptw5$Reading[index]
        Reading <- if (!is.na(Reading)) Reading else ""
        Words <- jlptw5$Words[index]
        Words <- if (!is.na(Words)) Words else ""
        tagList(
          # div(style = list(fontSize = 24, fontWeight = 600), Words),
          # div(style = list(fontSize = 20, fontWeight = 600, fontFamily = 'Open Sans'), Reading),
          div(style = list(fontSize = 14, fontWeight = 600), value),
        )
      },
      align = "center"
    ),

    Reading = colDef(show = FALSE),
    Words = colDef(show = FALSE)

  ),
  defaultPageSize = 1,
  theme = reactableTheme(
    # Vertically center cells
    cellStyle = list(display = "flex", flexDirection = "column", justifyContent = "center", height = 250),
    searchInputStyle = list(
      paddingLeft = "8px",
      paddingTop = "8px",
      paddingBottom = "8px",
      width = "100%"
    )
  ),
  showPageInfo = FALSE, bordered = TRUE, searchable = TRUE, sortable = FALSE, paginationType = "simple",

  style = list(fontFamily = "Noto Sans JP, Heiti SC, Hiragino Maru Gothic ProN, Anonymous Pro , monospace, Helvetica Neue", fontSize = "11px")
)

```

</div>
</div>

<!-- ------------------------------------------------------------------------ -->

#### L4 {.tabset}

<div class = "row">
<div class = "col-sm-4">

```{r, echo=FALSE, message=FALSE}

jlptw4 <- jlptw4 %>% slice(1:470)
jlptw4 <- jlptw4[sample(1:nrow(jlptw4)),]

reactable(
  jlptw4,
  columns = list(
    Meaning = colDef(
      cell = function(value, index) {
        Reading <- jlptw4$Reading[index]
        Reading <- if (!is.na(Reading)) Reading else ""
        Words <- jlptw4$Words[index]
        Words <- if (!is.na(Words)) Words else ""
        tagList(
          div(style = list(fontSize = 24, fontWeight = 600), Words),
          div(style = list(fontSize = 9), Reading),
          div(style = list(fontSize = 9, fontWeight = 500), value),
        )
      },
      align = "center"
    ),

    Reading = colDef(show = FALSE),
    Words = colDef(show = FALSE)

  ),
  defaultPageSize = 1,
  theme = reactableTheme(
    # Vertically center cells
    cellStyle = list(display = "flex", flexDirection = "column", justifyContent = "center", height = 250),
    searchInputStyle = list(
      paddingLeft = "8px",
      paddingTop = "8px",
      paddingBottom = "8px",
      width = "100%"
    )
  ),
  showPageInfo = FALSE, bordered = TRUE, searchable = TRUE, sortable = FALSE, paginationType = "simple",

  style = list(fontFamily = "Noto Sans JP, Heiti SC, Hiragino Maru Gothic ProN, Anonymous Pro , monospace, Helvetica Neue", fontSize = "11px")
)

```

</div>
<div class = "col-sm-8">

```{r, echo=FALSE, message=FALSE}

jlptw4 <- jlptw4[sample(1:nrow(jlptw4)),]

reactable(
  jlptw4,
  columns = list(
    Meaning = colDef(
      cell = function(value, index) {
        Reading <- jlptw4$Reading[index]
        Reading <- if (!is.na(Reading)) Reading else ""
        Words <- jlptw4$Words[index]
        Words <- if (!is.na(Words)) Words else ""
        tagList(
          # div(style = list(fontSize = 24, fontWeight = 600), Words),
          # div(style = list(fontSize = 20, fontWeight = 600, fontFamily = 'Open Sans'), Reading),
          div(style = list(fontSize = 14, fontWeight = 600), value),
        )
      },
      align = "center"
    ),

    Reading = colDef(show = FALSE),
    Words = colDef(show = FALSE)

  ),
  defaultPageSize = 1,
  theme = reactableTheme(
    # Vertically center cells
    cellStyle = list(display = "flex", flexDirection = "column", justifyContent = "center", height = 250),
    searchInputStyle = list(
      paddingLeft = "8px",
      paddingTop = "8px",
      paddingBottom = "8px",
      width = "100%"
    )
  ),
  showPageInfo = FALSE, bordered = TRUE, searchable = TRUE, sortable = FALSE, paginationType = "simple",

  style = list(fontFamily = "Noto Sans JP, Heiti SC, Hiragino Maru Gothic ProN, Anonymous Pro , monospace, Helvetica Neue", fontSize = "11px")
)

```

</div>
</div>

<!-- ------------------------------------------------------------------------ -->

#### L3 {.tabset}

<div class = "row">
<div class = "col-sm-4">

```{r, echo=FALSE, message=FALSE}

jlptw3 <- jlptw3 %>% slice(1:470)
jlptw3 <- jlptw3[sample(1:nrow(jlptw3)),]

reactable(
  jlptw3,
  columns = list(
    Meaning = colDef(
      cell = function(value, index) {
        Reading <- jlptw3$Reading[index]
        Reading <- if (!is.na(Reading)) Reading else ""
        Words <- jlptw3$Words[index]
        Words <- if (!is.na(Words)) Words else ""
        tagList(
          div(style = list(fontSize = 24, fontWeight = 600), Words),
          div(style = list(fontSize = 9), Reading),
          div(style = list(fontSize = 9, fontWeight = 500), value),
        )
      },
      align = "center"
    ),

    Reading = colDef(show = FALSE),
    Words = colDef(show = FALSE)

  ),
  defaultPageSize = 1,
  theme = reactableTheme(
    # Vertically center cells
    cellStyle = list(display = "flex", flexDirection = "column", justifyContent = "center", height = 250),
    searchInputStyle = list(
      paddingLeft = "8px",
      paddingTop = "8px",
      paddingBottom = "8px",
      width = "100%"
    )
  ),
  showPageInfo = FALSE, bordered = TRUE, searchable = TRUE, sortable = FALSE, paginationType = "simple",

  style = list(fontFamily = "Noto Sans JP, Heiti SC, Hiragino Maru Gothic ProN, Anonymous Pro , monospace, Helvetica Neue", fontSize = "11px")
)

```

</div>
<div class = "col-sm-8">

```{r, echo=FALSE, message=FALSE}

jlptw3 <- jlptw3[sample(1:nrow(jlptw3)),]

reactable(
  jlptw3,
  columns = list(
    Meaning = colDef(
      cell = function(value, index) {
        Reading <- jlptw3$Reading[index]
        Reading <- if (!is.na(Reading)) Reading else ""
        Words <- jlptw3$Words[index]
        Words <- if (!is.na(Words)) Words else ""
        tagList(
          # div(style = list(fontSize = 24, fontWeight = 600), Words),
          # div(style = list(fontSize = 20, fontWeight = 600, fontFamily = 'Open Sans'), Reading),
          div(style = list(fontSize = 14, fontWeight = 600), value),
        )
      },
      align = "center"
    ),

    Reading = colDef(show = FALSE),
    Words = colDef(show = FALSE)

  ),
  defaultPageSize = 1,
  theme = reactableTheme(
    # Vertically center cells
    cellStyle = list(display = "flex", flexDirection = "column", justifyContent = "center", height = 250),
    searchInputStyle = list(
      paddingLeft = "8px",
      paddingTop = "8px",
      paddingBottom = "8px",
      width = "100%"
    )
  ),
  showPageInfo = FALSE, bordered = TRUE, searchable = TRUE, sortable = FALSE, paginationType = "simple",

  style = list(fontFamily = "Noto Sans JP, Heiti SC, Hiragino Maru Gothic ProN, Anonymous Pro , monospace, Helvetica Neue", fontSize = "11px")
)

```

</div>
</div>

<!-- ------------------------------------------------------------------------ -->

#### L2 {.tabset}

<div class = "row">
<div class = "col-sm-4">

```{r, echo=FALSE, message=FALSE}

jlptw2 <- jlptw2 %>% slice(1:470)
jlptw2 <- jlptw2[sample(1:nrow(jlptw2)),]

reactable(
  jlptw2,
  columns = list(
    Meaning = colDef(
      cell = function(value, index) {
        Reading <- jlptw2$Reading[index]
        Reading <- if (!is.na(Reading)) Reading else ""
        Words <- jlptw2$Words[index]
        Words <- if (!is.na(Words)) Words else ""
        tagList(
          div(style = list(fontSize = 24, fontWeight = 600), Words),
          div(style = list(fontSize = 9), Reading),
          div(style = list(fontSize = 9, fontWeight = 500), value),
        )
      },
      align = "center"
    ),

    Reading = colDef(show = FALSE),
    Words = colDef(show = FALSE)

  ),
  defaultPageSize = 1,
  theme = reactableTheme(
    # Vertically center cells
    cellStyle = list(display = "flex", flexDirection = "column", justifyContent = "center", height = 250),
    searchInputStyle = list(
      paddingLeft = "8px",
      paddingTop = "8px",
      paddingBottom = "8px",
      width = "100%"
    )
  ),
  showPageInfo = FALSE, bordered = TRUE, searchable = TRUE, sortable = FALSE, paginationType = "simple",

  style = list(fontFamily = "Noto Sans JP, Heiti SC, Hiragino Maru Gothic ProN, Anonymous Pro , monospace, Helvetica Neue", fontSize = "11px")
)

```

</div>
<div class = "col-sm-8">

```{r, echo=FALSE, message=FALSE}

jlptw2 <- jlptw2[sample(1:nrow(jlptw2)),]

reactable(
  jlptw2,
  columns = list(
    Meaning = colDef(
      cell = function(value, index) {
        Reading <- jlptw2$Reading[index]
        Reading <- if (!is.na(Reading)) Reading else ""
        Words <- jlptw2$Words[index]
        Words <- if (!is.na(Words)) Words else ""
        tagList(
          # div(style = list(fontSize = 24, fontWeight = 600), Words),
          # div(style = list(fontSize = 20, fontWeight = 600, fontFamily = 'Open Sans'), Reading),
          div(style = list(fontSize = 14, fontWeight = 600), value),
        )
      },
      align = "center"
    ),

    Reading = colDef(show = FALSE),
    Words = colDef(show = FALSE)

  ),
  defaultPageSize = 1,
  theme = reactableTheme(
    # Vertically center cells
    cellStyle = list(display = "flex", flexDirection = "column", justifyContent = "center", height = 250),
    searchInputStyle = list(
      paddingLeft = "8px",
      paddingTop = "8px",
      paddingBottom = "8px",
      width = "100%"
    )
  ),
  showPageInfo = FALSE, bordered = TRUE, searchable = TRUE, sortable = FALSE, paginationType = "simple",

  style = list(fontFamily = "Noto Sans JP, Heiti SC, Hiragino Maru Gothic ProN, Anonymous Pro , monospace, Helvetica Neue", fontSize = "11px")
)

```

</div>
</div>

<!-- ------------------------------------------------------------------------ -->

#### L1 {.tabset}

<div class = "row">
<div class = "col-sm-4">

```{r, echo=FALSE, message=FALSE}

jlptw1 <- jlptw1 %>% slice(1:470)
jlptw1 <- jlptw1[sample(1:nrow(jlptw1)),]

reactable(
  jlptw1,
  columns = list(
    Meaning = colDef(
      cell = function(value, index) {
        Reading <- jlptw1$Reading[index]
        Reading <- if (!is.na(Reading)) Reading else ""
        Words <- jlptw1$Words[index]
        Words <- if (!is.na(Words)) Words else ""
        tagList(
          div(style = list(fontSize = 24, fontWeight = 600), Words),
          div(style = list(fontSize = 9), Reading),
          div(style = list(fontSize = 9, fontWeight = 500), value),
        )
      },
      align = "center"
    ),

    Reading = colDef(show = FALSE),
    Words = colDef(show = FALSE)

  ),
  defaultPageSize = 1,
  theme = reactableTheme(
    # Vertically center cells
    cellStyle = list(display = "flex", flexDirection = "column", justifyContent = "center", height = 250),
    searchInputStyle = list(
      paddingLeft = "8px",
      paddingTop = "8px",
      paddingBottom = "8px",
      width = "100%"
    )
  ),
  showPageInfo = FALSE, bordered = TRUE, searchable = TRUE, sortable = FALSE, paginationType = "simple",

  style = list(fontFamily = "Noto Sans JP, Heiti SC, Hiragino Maru Gothic ProN, Anonymous Pro , monospace, Helvetica Neue", fontSize = "11px")
)

```

</div>
<div class = "col-sm-8">

```{r, echo=FALSE, message=FALSE}

jlptw1 <- jlptw1[sample(1:nrow(jlptw1)),]

reactable(
  jlptw1,
  columns = list(
    Meaning = colDef(
      cell = function(value, index) {
        Reading <- jlptw1$Reading[index]
        Reading <- if (!is.na(Reading)) Reading else ""
        Words <- jlptw1$Words[index]
        Words <- if (!is.na(Words)) Words else ""
        tagList(
          # div(style = list(fontSize = 24, fontWeight = 600), Words),
          # div(style = list(fontSize = 20, fontWeight = 600, fontFamily = 'Open Sans'), Reading),
          div(style = list(fontSize = 14, fontWeight = 600), value),
        )
      },
      align = "center"
    ),

    Reading = colDef(show = FALSE),
    Words = colDef(show = FALSE)

  ),
  defaultPageSize = 1,
  theme = reactableTheme(
    # Vertically center cells
    cellStyle = list(display = "flex", flexDirection = "column", justifyContent = "center", height = 250),
    searchInputStyle = list(
      paddingLeft = "8px",
      paddingTop = "8px",
      paddingBottom = "8px",
      width = "100%"
    )
  ),
  showPageInfo = FALSE, bordered = TRUE, searchable = TRUE, sortable = FALSE, paginationType = "simple",

  style = list(fontFamily = "Noto Sans JP, Heiti SC, Hiragino Maru Gothic ProN, Anonymous Pro , monospace, Helvetica Neue", fontSize = "11px")
)

```

</div>
</div>

<!-- ------------------------------------------------------------------------ -->

